<!DOCTYPE html>
<html lang="en">
	<head>
		<meta http-equiv="Content-Type" content="text/html; charset=utf-8">
		<title>μετα</title>
		<meta name="description" content="Analytical Lexicon for the Koine Bible.">
		<meta name="keywords" content="Lexicon, Dictionary, Greek Lexicon, Greek Dictionary, Bible words">
		<meta name="viewport" content="width=device-width, initial-scale=1.0">
		<link rel="icon" href="../images/favicon.ico">
		<link rel="stylesheet" href="css/normalize.css">
		<link rel="stylesheet" href="css/halfmoon.css">
		<link rel="stylesheet" href="css/lexicon.css">
		<script src='../js/hebrew.js'></script>
		<!-- "[if lt IE 9]>
			<script src='js/html5.js'></script>
		<![endif]" -->
	</head>
	<body>
		<nav id='menu'>
			<a id='top'></a>
			<script src='../js/all/primary.js'></script>
			<script src='../js/donate/donate.js'></script>
			<script src='js/menu/lexicon-menu.js'></script>
			<div class='next'>
				<a href="met.html" title="previous list"><img src='image/prev.png' alt='prev'></a>
				<a href="mete.html" title="next list"><img src='image/next.png' alt='next'></a>
			</div>
		<h2>μετα-</h2>
			<div class='halfmoon'>
				<ul>
					<li><a href='m.html'>μ</a></li>
					<li><a href='ma.html'>μα</a></li>
					<li><a href='me.html'>με</a></li>
					<li><a href='met.html'>μετ</a></li>
						<li><a href="meta.html"><span class='y'>μετα-</span></a></li>
						<li><a href="meta.html#metaba"><span class='y'>μεταβ-</span></a></li>
						<li><a href="meta.html#metagenesteros"><span class='y'>μεταγ-</span></a></li>
						<li><a href="meta.html#metadiaitaw"><span class='y'>μεταδ-</span></a></li>
						<li><a href="meta.html#metaqeinai"><span class='y'>μεταθ-</span></a></li>
						<li><a href="meta.html#metaire"><span class='y'>μεται-</span></a></li>
						<li><a href="meta.html#metakalesai"><span class='y'>μετακ-</span></a></li>
						<li><a href="meta.html#metalabein"><span class='y'>μεταλ-</span></a></li>
						<li><a href="meta.html#metameleia"><span class='y'>μεταμ-</span></a></li>
						<li><a href="meta.html#metanasteuou"><span class='y'>μεταν-</span></a></li>
						<li><a href="meta.html#metaxai"><span class='y'>μεταξ-</span></a></li>
						<li><a href="meta.html#metapaideuetai"><span class='y'>μεταπ-</span></a></li>
						<li><a href="meta.html#metaskeuazw"><span class='y'>μετασ-</span></a></li>
						<li><a href="meta.html#metateqentas"><span class='y'>μετατ-</span></a></li>
						<li><a href="meta.html#metaferein"><span class='y'>μεταφ-</span></a></li>
						<li><a href="meta.html#metacew"><span class='y'>μεταχ-</span></a></li>
						<li><a href="mete.html">μετε-</a></li>
						<li><a href="meth.html">μετη-</a></li>
					</ul>
				</div>
				<div class='halfmoon'>
					<ul>
						<li><a href="meto.html">μετο-</a></li>
						<li><a href="metr.html">μετρ-</a></li>
						<li><a href="metw.html">μετω-</a></li>
					<li><a href='mh.html'>μη</a></li>
					<li><a href='mi.html'>μι</a></li>
					<li><a href='mn.html'>μν</a></li>
					<li><a href='mo.html'>μο</a></li>
					<li><a href='mu.html'>μυ</a></li>
					<li><a href='mw.html'>μω</a></li>
				</ul>
			</div>
		</nav>
<div id='main'>
<dl>
	<dt><a id="meta">μετά</a></dt>
	<dd>
		<ul>
			<li><span class='cat'>Parse:</span> <span class='parse'>Preposition</span></li>
			<li><span class='cat'>Meaning:</span>
				<ul>
					<li><span class='r'>With Genitive:</span>
						<ul>
							<li><span class='i'>with</span></li>
							<li><span class='i'>together with, along with, alongside with</span></li>
							<li><span class='i'>amid, in company with, among</span></li>
							<li><span class='i'>attendance, company, alliance, side with:</span>
								<p class='box'><span class='b'>εἶναι μετά τινος</span> <br>
								<span class='i'>to side with</span> </p>
								<p class='box'><span class='b'>μάχεσθαι μετά τινος</span> <br>
								<span class='i'>in alliance with</span> see Mark 1:13, 20, 29, 36</p>
							<li><span class='i'>manner, attendant circumstances:</span>
								<p class='box'><span class='b'>μετὰ δακρύων</span> <br>
								<span class='i'>amid tears</span> </p>
								<p class='box'><span class='b'>μετὰ κινδύνων</span> <br>
								<span class='i'>in the midst of danger</span> </p>
							</li>
							<li><span class='i'>in conflict with; against someone</span> (after verbs of quarrelling, fighting)
								<p class='box'><span class='b'>Μιχαὴλ καὶ οἱ ἄγγελοι αὐτοῦ τοῦ πολεμῆσαι μετὰ τοῦ δράκοντος</span> <br>
								<span class='i'>Michael and his angels fought against the dragon</span> (Rev 12:7)</p>
							</li>
						</ul>
					</li>
					<li><span class='r'>With Accusative:</span> <span class='i'>after, next to, behind</span>
						<ul>
							<li><span class='r'>Of Time:</span>
								<p class='box'><span class='b'>μετὰ μάχην</span> <br>
								<span class='i'>after the battle</span> </p>
								<p class='box'><span class='b'>μετὰ ταῦτα</span> <br>
								<span class='i'>after these things</span> </p>
								<p class='box'><span class='b'>καὶ μετ᾿ ἐκεῖνο</span> <br>
								<span class='i'>and afterward, and after this thing, after that</span> see Gen 6:4</p>
								<p class='box'><span class='b'>μεθ᾿ ἡμέραν</span> <br>
								<span class='i'>at daybreak</span> see Luke 5:27; 9:28; 10:1; 12:4</p>
							</li>
							<li><span class='r'>Of Place:</span>
								<p class='box'><span class='b'>μετὰ δὲ τὸ δεύτερον καταπέτασμα</span> <br>
								<span class='i'>behind the second curtain</span> (Heb 9:3)</p>
							</li>
							<li><span class='r'>Of rank, succession:</span>
								<p class='box'><span class='b'>θειότατον μετὰ θεοὺς ἡ ψυχή</span> <br>
								<span class='i'>next to the gods, the soul is most divine</span> </p>
								<p class='box'><span class='b'>μέγιστος μετὰ Ἴστρον</span> <br>
								<span class='i'>the largest (river) next to the Ister</span> </p>
							</li>
							<li><span class='r'>Of method:</span> with, by
								<p class='box'><span class='b'>ἔλαβεν δὲ καὶ τὸ πῦρ μετὰ χεῖρα</span> <br>
								<span class='i'>he took both the fire and the knife by hand</span> (Gen 22:6)</p>
							</li>
						</ul>
					</li>
				</ul>
			</li>
			<li><span class='cat'>Forms:</span>
				<ul>
					<li>μεθ᾿ <span class='parse'>PREP</span></li>
					<li>μετ᾿ <span class='parse'>PREP</span></li>
				</ul>
			</li>
			<script src='js/preposition.js'></script>
		</ul>
	</dd>
</dl>

<dl>
	<dt><a id="metaba">μετάβα</a></dt>
	<dd>
		<ul>
			<li><span class='cat'>Parse:</span> <span class='parse'>Verb: 2Aor Act Imperative 2nd Sing</span></li>
			<li><span class='cat'>Root:</span> <span class='i'><a href="meta.html#metabainw">μεταβαίνω</a></span></li>
		</ul>
	</dd>
</dl>

<dl>
	<dt><a id="metabainein">μεταβαίνειν</a></dt>
	<dd>
		<ul>
			<li><span class='cat'>Parse:</span> <span class='parse'>Verb: Pres Act Infin</span></li>
			<li><span class='cat'>Root:</span> <span class='i'><a href="meta.html#metabainw">μεταβαίνω</a></span></li>
		</ul>
	</dd>
</dl>

<dl>
	<dt><a id="metabainete">μεταβαίνετε</a></dt>
	<dd>
		<ul>
			<li><span class='cat'>Parse:</span> <span class='parse'>Verb: Pres Act Imperative 2nd Plur</span></li>
			<li><span class='cat'>Root:</span> <span class='i'><a href="meta.html#metabainw">μεταβαίνω</a></span></li>
		</ul>
	</dd>
</dl>

<dl>
	<dt><a id="metabainousa">μεταβαίνουσα</a></dt>
	<dd>
		<ul>
			<li><span class='cat'>Parse:</span> <span class='parse'>Part: Pres Act Nom Sing Fem</span></li>
			<li><span class='cat'>Root:</span> <span class='i'><a href="meta.html#metabainw">μεταβαίνω</a></span></li>
		</ul>
	</dd>
</dl>

<dl>
	<dt><a id="metabainw">μεταβαίνω</a></dt>
	<dd>
		<ul><script src='js/verb/vpai1s.js'></script>
			<li><span class='cat'>Meaning:</span>
				<ul>
					<li><span class='i'>to go, pass over</span> (from one place to another)</li>
					<li><span class='i'>to move away, change one's place of residence</span></li>
					<li><span class='i'>to forsake, depart</span></li>
					<li><span class='i'>to convert</span></li>
				</ul>
			</li>
			<script src='../cognate/b/bainw.js'></script>
			<li><span class='cat'>Forms:</span></li>
		</ul>
		<fieldset><legend>Present</legend>
			<ul>
					<li>μεταβαίνειν <span class='parse'>Verb: Pres Act Infin</span></li>
					<li>μεταβαίνετε <span class='parse'>Verb: Pres Act Imperative 2nd Plur</span></li>
					<li>μεταβαίνουσα <span class='parse'>Part: Pres Act Nom Sing Fem</span></li>
			</ul>
		</fieldset>
		<fieldset><legend>Imperfect</legend>
			<ul>
					<li>μετέβαινε(ν) <span class='parse'>Verb: Imperfect Act Ind 3rd Sing</span></li>
			</ul>
		</fieldset>
		<fieldset><legend>Future</legend>
			<ul>
					<li>μεταβήσεται <span class='parse'>Verb: Fut Mid Ind 3rd Sing</span></li>
			</ul>
		</fieldset>
		<fieldset><legend>Aorist</legend>
			<ul>
					<li><a id="μεταβῆναι">μεταβῆναι</a> <span class='parse'>Verb: Aor Act Infin</span></li>
					<li>μεταβῶμεν <span class='parse'>Verb: Aor Act Subj 1st Plur</span></li>
					<li>μετάβα <span class='parse'>Verb: 2Aor Act Imperative 2nd Sing</span></li>
					<li>μεταβῇ <span class='parse'>Verb: 2Aor Act Subj 3rd Sing</span></li>
					<li>μετάβηθι <span class='parse'>Verb: 2Aor Act Imperative 2nd Sing</span></li>
					<li>μεταβάς <span class='parse'>Part: 2Aor Act Nom Sing Masc</span></li>
					<li>μετέβη <span class='parse'>Verb: 2Aor Act Ind 3rd Sing</span></li>
			</ul>
		</fieldset>
		<fieldset><legend>Perfect</legend>
			<ul>
					<li>μεταβεβήκαμεν <span class='parse'>Verb: Perf Act Ind 1st Plur</span></li>
					<li>μεταβέβηκεν <span class='parse'>Verb: Perf Act Ind 3rd Sing</span></li>
					<li>μεταβεβηκέναι <span class='parse'>Verb: Perf Act Infin</span></li>
			</ul>
		</fieldset>
	</dd>
</dl>

<dl>
	<dt><a id="metabalei">μεταβαλεῖ</a></dt>
	<dd>
		<ul>
			<li><span class='cat'>Parse:</span> <span class='parse'>Verb: Fut Act Ind 3rd Sing</span></li>
			<li><span class='cat'>Root:</span> <span class='i'><a href="meta.html#metaballw">μεταβάλλω</a></span></li>
		</ul>
	</dd>
</dl>

<dl>
	<dt><a id="metabalesqe">μεταβάλεσθε</a></dt>
	<dd>
		<ul>
			<li><span class='cat'>Parse:</span> <span class='parse'>Verb: Aor Mid Ind/Imperative 2nd Plur</span></li>
			<li><span class='cat'>Root:</span> <span class='i'><a href="meta.html#metaballw">μεταβάλλω</a></span></li>
		</ul>
	</dd>
</dl>

<dl>
	<dt><a id="metabalh">μεταβάλῃ</a></dt>
	<dd>
		<ul>
			<li><span class='cat'>Parse:</span> <span class='parse'>Verb: Aor Act Subj 3rd Sing</span></li>
			<li><span class='cat'>Root:</span> <span class='i'><a href="meta.html#metaballw">μεταβάλλω</a></span></li>
		</ul>
	</dd>
</dl>

<dl>
	<dt><a id="metaballei">μεταβάλλει</a></dt>
	<dd>
		<ul>
			<li><span class='cat'>Parse:</span> <span class='parse'>Verb: Pres Act Ind 3rd Sing</span></li>
			<li><span class='cat'>Root:</span> <span class='i'><a href="meta.html#metaballw">μεταβάλλω</a></span></li>
		</ul>
	</dd>
</dl>

<dl>
	<dt><a id="metaballomenoi">μεταβαλλόμενοι</a></dt>
	<dd>
		<ul>
			<li><span class='cat'>Parse:</span> <span class='parse'>Part: Pres Mid/Pass Nom Plur Masc</span></li>
			<li><span class='cat'>Root:</span> <span class='i'><a href="meta.html#metaballw">μεταβάλλω</a></span></li>
		</ul>
	</dd>
</dl>

<dl>
	<dt><a id="metaballomenon">μεταβαλλόμενον</a></dt>
	<dd>
		<ul>
			<li><span class='cat'>Parse:</span>
				<ul>
					<li class='parse'>Part: Pres Mid/Pass Nom Sing Neut</li>
					<li class='parse'>Part: Pres Mid/Pass Nom Sing Neut</li>
				</ul>
			</li>
			<li><span class='cat'>Root:</span> <span class='i'><a href="meta.html#metaballw">μεταβάλλω</a></span></li>
		</ul>
	</dd>
</dl>

<dl>
	<dt><a id="metaballw">μεταβάλλω</a></dt>
	<dd>
		<ul><script src='js/verb/vpai1s.js'></script>
			<li><span class='cat'>Meaning:</span>
				<ul>
					<li><span class='i'>to turn</span> (into something); <span class='i'>to transform</span></li>
					<li><span class='i'>to change</span> (one's mind)</li>
					<li><span class='i'>to shift</span> (e.g., the change of the direction of the wind)</li>
					<li><span class='i'>to change a person's direction of movement</span></li>
					<li><span class='i'>to change the nature of</span></li>
					<li><span class='i'>to throw into a different position, turn quickly</span></li>
				</ul>
			</li>
			<script src='../cognate/b/ballw.js'></script>
			<li><span class='cat'>Forms:</span></li>
		</ul>
		<fieldset><legend>Present</legend>
			<ul>
					<li><a id="μεταβαλλόμενος">μεταβαλλόμενος</a> <span class='parse'>Part: Pres Mid/Pass Nom Sing Masc</span></li>
					<li><a id="μεταβάλλονται">μεταβάλλονται</a> <span class='parse'>Verb: Pres Mid/Pass Ind 3rd Plur</span></li>
					<li><a id="μεταβάλλεσθαι">μεταβάλλεσθαι</a> <span class='parse'>Verb: Pres Mid/Pass Infin</span></li>
					<li><a id="μεταβάλλειν">μεταβάλλειν</a> <span class='parse'>Verb: Pres Act Infin</span></li>
					<li>μεταβάλλει <span class='parse'>Verb: Pres Act Ind 3rd Sing</span></li>
					<li>μεταβαλλόμενοι <span class='parse'>Part: Pres Mid/Pass Nom Plur Masc</span></li>
					<li>μεταβαλλόμενον <span class='parse'>Part: Pres Mid/Pass Acc Sing Masc</span></li>
			</ul>
		</fieldset>
		<fieldset><legend>Imperfect</legend>
			<ul>
					<li>μετεβάλλετο <span class='parse'>Verb: Imperfect Mid/Pass Ind 3rd Sing</span></li>
			</ul>
		</fieldset>
		<fieldset><legend>Future</legend>
			<ul>
					<li>μεταβληθήσεται <span class='parse'>Verb: Fut Pass Ind 3rd Sing</span></li>
					<li>μεταβαλεῖ <span class='parse'>Verb: Fut Act Ind 3rd Sing</span></li>
					<li>μεταβαλοίμεθα <span class='parse'>Verb: Fut Mid Opt 1st Plur</span></li>
					<li>μεταβαλοῦσι(ν) <span class='parse'>Verb: Fut Act Ind 3rd Plur</span></li>
			</ul>
		</fieldset>
		<fieldset><legend>Aorist</legend>
			<ul>
					<li><a id="μετεβάλετο">μετεβάλετο</a> <span class='parse'>Verb: Aor Mid Ind Ind 3rd Sing</span></li>
					<li><a id="μεταβαλέσθαι">μεταβαλέσθαι</a> <span class='parse'>Verb: Aor Mid Ind Infin</span></li>
					<li>μεταβάλεσθε <span class='parse'>Verb: Aor Mid Ind/Imperative 2nd Plur</span></li>
					<li>μεταβάλῃ <span class='parse'>Verb: Aor Act Subj 3rd Sing</span></li>
					<li>μεταβαλόμενοι <span class='parse'>Part: Aor Mid Nom Plur Masc</span></li>
					<li>μεταβαλόμενοι <span class='parse'>Part: Aor Mid Nom Plur Masc</span></li>
					<li>μεταβαλόντων <span class='parse'>Part: Aor Act Gen Plur Masc</span></li>
					<li>μεταβαλών <span class='parse'>Part: Aor Act Nom Sing Masc</span></li>
					<li>μεταβαλοῦσα <span class='parse'>Part: Aor Act Nom Sing Fem</span></li>
					<li>μετέβαλε <span class='parse'>Verb: Aor Act Ind 3rd Sing</span></li>
					<li>μετέβαλε(ν) <span class='parse'>Verb: Aor Act Ind 3rd Sing</span></li>
			</ul>
		</fieldset>
		<fieldset><legend>Perfect</legend>
			<ul>
					<li>μεταβεβληκυῖαν <span class='parse'>Part: Perf Act Acc Sing Fem</span></li>
			</ul>
		</fieldset>
	</dd>
</dl>

<dl>
	<dt><a id="metabaloi">μεταβάλοι</a></dt>
	<dd>
		<ul>
			<li><span class='cat'>Parse:</span>
						<ul>
							<li class='parse'>Verb: Fut Act Opt 3rd Sing</li>
							<li class='parse'>Verb: Pres Act Ind 1st Sing</li>
						</ul>
					</li>
			<li><span class='cat'>Root:</span> <span class='i'><a href="meta.html#metaballw">μεταβάλλω</a></span></li>
		</ul>
	</dd>
</dl>

<dl>
	<dt><a id="metabaloimeqa">μεταβαλοίμεθα</a></dt>
	<dd>
		<ul>
			<li><span class='cat'>Parse:</span> <span class='parse'>Verb: Fut Mid Opt 1st Plur</span></li>
			<li><span class='cat'>Root:</span> <span class='i'><a href="meta.html#metaballw">μεταβάλλω</a></span></li>
		</ul>
	</dd>
</dl>

<dl>
	<dt><a id="metabalomenoi"></a><a id="metabalomenoi6">μεταβαλόμενοι</a></dt>
	<dd>
		<ul>
			<li><span class='cat'>Parse:</span> <span class='parse'>Part: Aor Mid Nom Plur Masc</span></li>
			<li><span class='cat'>Root:</span> <span class='i'><a href="meta.html#metaballw">μεταβάλλω</a></span></li>
		</ul>
	</dd>
</dl>

<dl>
	<dt><a id="metabalontwn">μεταβαλόντων</a></dt>
	<dd>
		<ul>
			<li><span class='cat'>Parse:</span> <span class='parse'>Part: Aor Act Gen Plur Masc/Neut</span></li>
			<li><span class='cat'>Root:</span> <span class='i'><a href="meta.html#metaballw">μεταβάλλω</a></span></li>
		</ul>
	</dd>
</dl>

<dl>
	<dt><a id="metabalousa">μεταβαλοῦσα</a></dt>
	<dd>
		<ul>
			<li><span class='cat'>Parse:</span> <span class='parse'>Part: Aor Act Nom Sing Fem</span></li>
			<li><span class='cat'>Root:</span> <span class='i'><a href="meta.html#metaballw">μεταβάλλω</a></span></li>
		</ul>
	</dd>
</dl>

<dl>
	<dt><a id="metabalousin">μεταβαλοῦσι</a>, <a id="metabalousi">μεταβαλοῦσιν</a></dt>
	<dd>
		<ul>
			<li><span class='cat'>Parse:</span> <span class='parse'>Verb: Fut Act Ind 3rd Plur</span></li>
			<li><span class='cat'>Root:</span> <span class='i'><a href="meta.html#metaballw">μεταβάλλω</a></span></li>
		</ul>
	</dd>
</dl>

<dl>
	<dt><a id="metabalwn">μεταβαλών</a></dt>
	<dd>
		<ul>
			<li><span class='cat'>Parse:</span> <span class='parse'>Part: Aor Act Nom Sing Masc</span></li>
			<li><span class='cat'>Root:</span> <span class='i'><a href="meta.html#metaballw">μεταβάλλω</a></span></li>
		</ul>
	</dd>
</dl>

<dl>
	<dt><a id="metabas">μεταβάς</a></dt>
	<dd>
		<ul>
			<li><span class='cat'>Parse:</span> <span class='parse'>Part: 2Aor Act Nom Sing Masc</span></li>
			<li><span class='cat'>Root:</span> <span class='i'><a href="meta.html#metabainw">μεταβαίνω</a></span></li>
		</ul>
	</dd>
</dl>

<dl>
	<dt><a id="metabebhkamen">μεταβεβήκαμεν</a></dt>
	<dd>
		<ul>
			<li><span class='cat'>Parse:</span> <span class='parse'>Verb: Perf Act Ind 1st Plur</span></li>
			<li><span class='cat'>Root:</span> <span class='i'><a href="meta.html#metabainw">μεταβαίνω</a></span></li>
		</ul>
	</dd>
</dl>

<dl>
	<dt><a id="metabebhken">μεταβέβηκεν</a></dt>
	<dd>
		<ul>
			<li><span class='cat'>Parse:</span> <span class='parse'>Verb: Perf Act Ind 3rd Sing</span></li>
			<li><span class='cat'>Root:</span> <span class='i'><a href="meta.html#metabainw">μεταβαίνω</a></span></li>
		</ul>
	</dd>
</dl>

<dl>
	<dt><a id="metabebhkenai">μεταβεβηκέναι</a></dt>
	<dd>
		<ul>
			<li><span class='cat'>Parse:</span> <span class='parse'>Verb: Perf Act Infin</span></li>
			<li><span class='cat'>Root:</span> <span class='i'><a href="meta.html#metabainw">μεταβαίνω</a></span></li>
		</ul>
	</dd>
</dl>

<dl>
	<dt><a id="metabeblhkuian">μεταβεβληκυῖαν</a></dt>
	<dd>
		<ul>
			<li><span class='cat'>Parse:</span> <span class='parse'>Part: Perf Act Acc Sing Fem</span></li>
			<li><span class='cat'>Root:</span> <span class='i'><a href="meta.html#metaballw">μεταβάλλω</a></span></li>
		</ul>
	</dd>
</dl>

<dl>
	<dt><a id="metabh">μεταβῇ</a></dt>
	<dd>
		<ul>
			<li><span class='cat'>Parse:</span> <span class='parse'>Verb: 2Aor Act Subj 3rd Sing</span></li>
			<li><span class='cat'>Root:</span> <span class='i'><a href="meta.html#metabainw">μεταβαίνω</a></span></li>
		</ul>
	</dd>
</dl>

<dl>
	<dt><a id="metabhqi">μετάβηθι</a></dt>
	<dd>
		<ul>
			<li><span class='cat'>Parse:</span> <span class='parse'>Verb: 2Aor Act Imperative 2nd Sing</span></li>
			<li><span class='cat'>Root:</span> <span class='i'><a href="meta.html#metabainw">μεταβαίνω</a></span></li>
		</ul>
	</dd>
</dl>

<dl>
	<dt><a id="metabhsetai">μεταβήσεται</a></dt>
	<dd>
		<ul>
			<li><span class='cat'>Parse:</span> <span class='parse'>Verb: Fut Mid Ind 3rd Sing</span></li>
			<li><span class='cat'>Root:</span> <span class='i'><a href="meta.html#metabainw">μεταβαίνω</a></span></li>
		</ul>
	</dd>
</dl>

<dl>
	<dt><a id="metabhcas">μεταβηχας</a></dt>
	<dd>
		<ul>
			<li><span class='cat'>Parse:</span> <span class='parse'>Transliterated word</span></li>
			<li><span class='cat'>Hebrew:</span> <span class='hebrew'><script>document.write(hebrew("mit*ib!HaT"));</script></span></li>
			<li><span class='cat'>Meaning:</span> <span class='i'>from Tibhath</span></li>
			<li><span class='cat'>Concord:</span><p class='concord'><span class='r'>NT: </span>_<br><span class='r'>LXX: </span>1Chron 18:8<br><span class='r'>Apocrypha: </span>_<br><span class='r'>Apostolic Fathers: </span>_</p></li>
		</ul>
	</dd>
</dl>

<dl>
	<dt><a id="metablhqhsetai">μεταβληθήσεται</a></dt>
	<dd>
		<ul>
			<li><span class='cat'>Parse:</span> <span class='parse'>Verb: Fut Pass Ind 3rd Sing</span></li>
			<li><span class='cat'>Root:</span> <span class='i'><a href="meta.html#metaballw">μεταβάλλω</a></span></li>
		</ul>
	</dd>
</dl>

<dl>
	<dt><a id="metabolais">μεταβολαῖς</a></dt>
	<dd>
		<ul>
			<li><span class='cat'>Parse:</span> <span class='parse'>Noun: Dat Plur Fem</span></li>
			<li><span class='cat'>Root:</span> <span class='i'><a href="meta.html#metabolh">μεταβολή</a></span></li>
		</ul>
	</dd>
</dl>

<dl>
	<dt><a id="metabolas">μεταβολάς</a></dt>
	<dd>
		<ul>
			<li><span class='cat'>Parse:</span> <span class='parse'>Noun: Acc Plur Fem</span></li>
			<li><span class='cat'>Root:</span> <span class='i'><a href="meta.html#metabolh">μεταβολή</a></span></li>
		</ul>
	</dd>
</dl>

<dl>
	<dt><a id="metabolh">μεταβολή</a></dt><!-- js -->
	<dd>
		<ul>
			<li><span class='cat'>Parse:</span> <span class='parse'>Noun: Nom Sing Fem</span></li>
			<li><span class='cat'>Meaning:</span>
				<ul>
					<li><span class='i'>a change, modification, alteration</span></li>
					<li><span class='i'>change, reversal</span></li>
					<li><span class='i'>change, succession</span></li>
					<li><span class='i'>exchange, traffic</span></li>
				</ul>
			</li>
			<script src='../cognate/b/bolh.js'></script>
			<li><span class='cat'>Forms:</span></li>
		</ul>
		<script>
			var text1='μεταβολ'
		</script><script src='js/Fnoun/noun-F-skhnh.js'></script>
	</dd>
</dl>

<dl>
	<dt><a id="metabolh6">μεταβολῇ</a></dt>
	<dd>
		<ul>
			<li><span class='cat'>Parse:</span> <span class='parse'>Noun: Dat Sing Fem</span></li>
			<li><span class='cat'>Root:</span> <span class='i'><a href="meta.html#metabolh">μεταβολή</a></span></li>
		</ul>
	</dd>
</dl>

<dl>
	<dt><a id="metabolhs">μεταβολῆς</a></dt>
	<dd>
		<ul>
			<li><span class='cat'>Parse:</span> <span class='parse'>Noun: Gen Sing Fem</span></li>
			<li><span class='cat'>Root:</span> <span class='i'><a href="meta.html#metabolh">μεταβολή</a></span></li>
		</ul>
	</dd>
</dl>

<dl>
	<dt><a id="metabolia">μεταβολία</a></dt><!-- js -->
	<dd>
		<ul>
			<li><span class='cat'>Parse:</span> <span class='parse'>Noun: Nom Sing Fem</span></li>
			<li><span class='cat'>Meaning:</span>
				<ul>
					<li><span class='i'>exchange, barter</span></li>
					<li><span class='i'>commercial business</span></li>
				</ul>
			</li>
			<script src='../cognate/b/bolia.js'></script>
			<li><span class='cat'>Forms:</span></li>
		</ul>
			<script>
				var text1='μεταβολί'
				var text2='μεταβολι'
			</script><script src='js/Fnoun/noun-F-abra.js'></script>
	</dd>
</dl>

<dl>
	<dt><a id="metabolias">μεταβολίας</a></dt>
	<dd>
		<ul>
			<li><span class='cat'>Parse:</span>
				<ul>
					<li class='parse'>Noun: Gen Sing Fem</li>
					<li class='parse'>Noun: Acc Plur Fem</li>
				</ul>
			</li>
			<li><span class='cat'>Root:</span> <span class='i'><a href="meta.html#metabolia">μεταβολία</a></span></li>
		</ul>
	</dd>
</dl>

<dl>
	<dt><a id="metaboloi">μεταβόλοι</a></dt>
	<dd>
		<ul>
			<li><span class='cat'>Parse:</span> <span class='parse'>Noun: Nom Plur Masc</span></li>
			<li><span class='cat'>Root:</span> <span class='i'><a href="meta.html#metabolos">μεταβόλος</a></span></li>
		</ul>
	</dd>
</dl>

<dl>
	<dt><a id="meta'boloi">μετάβολοι</a></dt>
	<dd>
		<ul>
			<li><span class='cat'>Parse:</span> <span class='parse'>Adj: Nom Plur Masc/Fem</span></li>
			<li><span class='cat'>Root:</span> <span class='i'><a href="meta.html#meta'bolos">μετάβολος</a></span></li>
		</ul>
	</dd>
</dl>

<dl>
	<dt><a id="meta'bolos">μετάβολος</a></dt>
	<dd>
		<ul>
			<li><span class='cat'>Parse:</span> <span class='parse'>Adj: Nom Sing Masc/Fem</span></li>
			<li><span class='cat'>Adjectival Meaning:</span>
				<ul>
					<li><span class='i'>changeable</span></li>
				</ul>
			</li>
			<li><span class='cat'>Substantival Meaning:</span>
				<ul>
					<li><span class='i'>merchant, those who buy and sell</span></li>
				</ul>
			</li>
			<li><span class='cat'>Forms:</span></li>
		</ul>
		<script>
			var text1='μετάβολ'
			var text2='μεταβόλ'
		</script><script src='js/adj/adj-bebhlos.js'></script>
	</dd>
</dl>

<dl>
	<dt><a id="metabolos">μεταβόλος</a></dt>
	<dd>
		<ul>
<!-- needs chart -->
			<li><span class='cat'>Parse:</span> <span class='parse'>Noun: Nom Sing Masc</span></li>
			<li><span class='cat'>Meaning:</span> <span class='i'>merchant, huckster, retail dealer</span> (i.e., someone who exchanges goods for money)</li>
			<script src='../cognate/b/bolos.js'></script>
			<li><span class='cat'>Forms:</span>
				<ul>
					<li>μεταβόλοι <span class='parse'>Noun: Nom Plur Masc</span></li>
					<li>μεταβόλων <span class='parse'>Noun: Gen Plur Masc</span></li>
				</ul>
			</li>
		</ul>
	</dd>
</dl>

<dl>
	<dt><a id="metabolwn2">μεταβόλων</a></dt>
	<dd>
		<ul>
			<li><span class='cat'>Parse:</span> <span class='parse'>Noun: Gen Plur Masc</span></li>
			<li><span class='cat'>Root:</span> <span class='i'><a href="meta.html#metabolos">μεταβόλος</a></span></li>
		</ul>
	</dd>
</dl>

<dl>
	<dt><a id="metabolwn">μεταβολῶν</a></dt>
	<dd>
		<ul>
			<li><span class='cat'>Parse:</span> <span class='parse'>Noun: Gen Plur Masc</span></li>
			<li><span class='cat'>Root:</span> <span class='i'><a href="meta.html#metabolh">μεταβολή</a></span></li>
		</ul>
	</dd>
</dl>

<dl>
	<dt><a id="metabwmen">μεταβῶμεν</a></dt>
	<dd>
		<ul>
			<li><span class='cat'>Parse:</span> <span class='parse'>Verb: Aor Act Subj 1st Plur</span></li>
			<li><span class='cat'>Root:</span> <span class='i'><a href="meta.html#metabainw">μεταβαίνω</a></span></li>
		</ul>
	</dd>
</dl>

<dl>
	<dt><a id="metagenesteros">μεταγενέστερος</a></dt>
	<dd>
		<ul>
			<li><span class='cat'>Parse:</span> <span class='parse'>Comparative Adj: Nom Sing Masc</span></li>
			<li><span class='cat'>Note:</span> <span class='i'>Comparative of</span> <a href="#metagenhs">μεταγενής</a></li>
			<li><span class='cat'>Meaning:</span> <span class='i'>younger</span></li>
			<script src='../cognate/g/genesteros.js'></script>
		<script>
			var text1="μεταγενέσ"
			var text2="μεταγενεσ"
			</script><script src='js/comp-teros.js'></script>
		</ul>
	</dd>
</dl>

<dl>
	<dt><a id="metagenhs">μεταγενής</a></dt>
	<dd>
		<ul>
			<li><span class='cat'>Parse:</span> <span class='parse'>Adj: Nom Sing Masc/Fem</span></li>
			<li><span class='cat'>Note:</span> <span class='i'>For comparative, see</span> <a href="#metagenesteros">μεταγενέστερος</a></li>
			<li><span class='cat'>Meaning:</span>
				<ul>
					<li><span class='i'>afterward, of later time, later on</span></li>
					<li><span class='i'>born after, the youngest</span></li>
				</ul>
			</li>
			<script src='../cognate/g/genhs.js'></script>
			<li><span class='cat'>Forms:</span></li>
		</ul>
		<script>
			var text1='μεταγεν'
			</script><script src='js/adj/adj-ahdhs.js'></script>
	</dd>
</dl>

<dl>
	<dt><a id="metagenomenois">μεταγενομένοις</a></dt>
	<dd>
		<ul>
			<li><span class='cat'>Parse:</span> <span class='parse'>Part: Aor Mid Dat Plur Masc/Neut</span></li>
			<li><span class='cat'>Root:</span> <span class='i'><a href="meta.html#metaginomai">μεταγίνομαι</a></span></li>
		</ul>
	</dd>
</dl>

<dl>
	<dt><a id="metagenomenous">μεταγενομένους</a></dt>
	<dd>
		<ul>
			<li><span class='cat'>Parse:</span> <span class='parse'>Part: Aor Mid Acc Plur Masc</span></li>
			<li><span class='cat'>Root:</span> <span class='i'><a href="meta.html#metaginomai">μεταγίνομαι</a></span></li>
		</ul>
	</dd>
</dl>

<dl>
	<dt><a id="metagetai">μετάγεται</a></dt>
	<dd>
		<ul>
			<li><span class='cat'>Parse:</span> <span class='parse'>Verb: Pres Mid/Pass Ind 3rd Sing</span></li>
			<li><span class='cat'>Root:</span> <span class='i'><a href="meta.html#metagw">μετάγω</a></span></li>
		</ul>
	</dd>
</dl>

<dl>
	<dt><a id="metaginomai">μεταγίνομαι</a></dt>
	<dd>
		<ul><script src='js/verb/vpmpi1s.js'></script>
			<li><span class='cat'>Meaning:</span> <span class='i'>to migrate, change location</span> (i.e., carry away)</li>
			<script src='../cognate/g/gignwskw.js'></script>
			<li><span class='cat'>Forms:</span>
				<ul>
					<li>μεταγενομένοις <span class='parse'>Part: Aor Mid Dat Plur Masc</span></li>
					<li>μεταγενομένους <span class='parse'>Part: Aor Mid Acc Plur Masc</span></li>
				</ul>
			</li>
		</ul>
	</dd>
</dl>

<dl>
	<dt><a id="metagomen">μετάγομεν</a></dt>
	<dd>
		<ul>
			<li><span class='cat'>Parse:</span> <span class='parse'>Verb: Pres Act Ind 1st Plur</span></li>
			<li><span class='cat'>Root:</span> <span class='i'><a href="meta.html#metagw">μετάγω</a></span></li>
		</ul>
	</dd>
</dl>

<dl>
	<dt><a id="metagrafas">μεταγραφάς</a></dt>
	<dd>
		<ul>
			<li><span class='cat'>Parse:</span>
						<ul>
							<li class='parse'>Noun: Gen Sing Fem</li>
							<li class='parse'>Noun: Acc Plur Fem</li>
						</ul>
					</li>
			<li><span class='cat'>Meaning:</span> <span class='i'>transcription</span></li>
			<li><span class='cat'>Root:</span> <span class='i'><a href="meta.html#metagrafh">μεταγραφή</a></span></li>
		</ul>
	</dd>
</dl>

<dl>
	<dt><a id="metagrafh">μεταγραφή</a></dt><!-- js -->
	<dd>
		<ul>
			<li><span class='cat'>Parse:</span> <span class='parse'>Noun: Nom Sing Fem</span></li>
			<li><span class='cat'>Meaning:</span> <span class='i'>translation, transcription, transcribing</span></li>
		</ul>
		<script>
			var text1='μεταγραφ'
		</script><script src='js/Fnoun/noun-F-skhnh.js'></script>
	</dd>
</dl>

<dl>
	<dt><a id="metagrafhs">μεταγραφῆς</a></dt>
	<dd>
		<ul>
			<li><span class='cat'>Parse:</span> <span class='parse'>Noun: Gen Sing Fem</span></li>
			<li><span class='cat'>Meaning:</span> <span class='i'>transcription</span></li>
			<li><span class='cat'>Root:</span> <span class='i'><a href="meta.html#metagrafh">μεταγραφή</a></span></li>
		</ul>
	</dd>
</dl>

<dl>
	<dt><a id="metagrafw">μεταγράφω</a></dt>
	<dd>
		<ul><script src='js/verb/vpai1s.js'></script>
			<li><span class='cat'>Meaning:</span> <span class='i'>to copy, transcribe</span></li>
			<script src='../cognate/g/grafw.js'></script>
			<li><span class='cat'>Forms:</span>
				<ul>
					<li>μετεγράψατο <span class='parse'>Verb: Aor Mid Ind 3rd Sing</span></li>
					<li>μετεγραψάμην <span class='parse'>Verb: Aor Mid Ind 1st Sing</span></li>
					<li>μεταγράψωμαι <span class='parse'>Verb: Aor Mid Subj 1st Sing</span></li>
				</ul>
			</li>
		</ul>
	</dd>
</dl>

<dl>
	<dt><a id="metagrayai">μεταγράψαι</a></dt>
	<dd>
		<ul>
			<li><span class='cat'>Parse:</span> <span class='parse'>Verb: Aor Act Infin</span></li>
			<li><span class='cat'>Meaning:</span> <span class='i'>to copy, transcribe</span></li>
			<li><span class='cat'>Root:</span> <span class='i'><a href="meta.html#metagrafw">μεταγράφω</a></span></li>
		</ul>
	</dd>
</dl>

<dl>
	<dt><a id="metagrayanta">μεταγράψαντα</a></dt>
	<dd>
		<ul>
			<li><span class='cat'>Parse:</span>
						<ul>
							<li class='parse'>Part: Aor Act Acc Sing Masc</li>
							<li class='parse'>Part: Aor Act Nom/Acc Plur Neut</li>
						</ul>
					</li>
			<li><span class='cat'>Meaning:</span> <span class='i'>to copy, transcribe</span></li>
			<li><span class='cat'>Root:</span> <span class='i'><a href="meta.html#metagrafw">μεταγράφω</a></span></li>
		</ul>
	</dd>
</dl>

<dl>
	<dt><a id="metagraywmai">μεταγράψωμαι</a></dt>
	<dd>
		<ul>
			<li><span class='cat'>Parse:</span> <span class='parse'>Verb: Aor Mid Subj 1st Sing</span></li>
			<li><span class='cat'>Root:</span> <span class='i'><a href="meta.html#metagrafw">μεταγράφω</a></span></li>
		</ul>
	</dd>
</dl>

<dl>
	<dt><a id="metagw">μετάγω</a></dt>
	<dd>
		<ul><script src='js/verb/vpai1s.js'></script>
			<li><span class='cat'>Meaning:</span>
				<ul>
					<li><span class='i'>to transfer</span></li>
					<li><span class='i'>to guide</span> (in another direction), <span class='i'>lead away</span></li>
					<li><span class='i'>to bring</span> (back)</li>
					<li><span class='i'>to force someone out of</span> (something), <span class='i'>remove from office</span></li>
					<li><span class='i'>to convey from one place to another, turn about; to lead over,</span> i.e., transfer</li>
				</ul>
			</li>
			<script src='../cognate/a/agw.js'></script>
			<li><span class='cat'>Forms:</span>
				<ul>
					<li>μετηγάγετε <span class='parse'>Verb: Aor Act Ind 2nd Plur</span></li>
					<li>μεταχθέντες <span class='parse'>Part: Aor Pass Nom Plur Masc</span></li>
					<li>μεταχθῇ <span class='parse'>Verb: Aor Pass Subj 3rd Sing</span></li>
					<li>μετάγεται <span class='parse'>Verb: Pres Mid/Pass Ind 3rd Sing</span></li>
					<li>μετάγομεν <span class='parse'>Verb: Pres Act Ind 1st Plur</span></li>
					<li>μετάξαι <span class='parse'>Verb: Aor Act Infin</span></li>
					<li>μετήχθησαν <span class='parse'>Verb: Aor Pass Ind 3rd Plur</span></li>
					<li>μετήγαγε(ν) <span class='parse'>Verb: Aor Act Ind 3rd Sing</span></li>
					<li>μετήγαγες <span class='parse'>Verb: Aor Act Ind 2nd Sing</span></li>
				</ul>
			</li>
		</ul>
	</dd>
</dl>

<dl>
	<dt><a id="metagwgh">μεταγωγή</a></dt>
	<dd>
		<ul>
			<li><span class='cat'>Parse:</span> <span class='parse'>Noun: Nom Sing Fem</span></li>
			<li><span class='cat'>Meaning:</span> <span class='i'>transportation, removal, transference</span></li>
			<li><span class='cat'>Forms:</span>
				<ul>
					<li><a id="metagwghn">μεταγωγήν</a> <span class='parse'>Noun: Acc Sing Fem</span></li>
				</ul>
			</li>
		</ul>
	</dd>
</dl>

<dl>
	<dt><a id="metagwmen">μετάγωμεν</a></dt>
	<dd>
		<ul>
			<li><span class='cat'>Parse:</span> <span class='parse'>Verb: Pres Act Subj 1st Plur</span></li>
			<li><span class='cat'>Meaning:</span> <span class='i'>to transfer</span></li>
			<li><span class='cat'>Root:</span> <span class='i'><a href="meta.html#metagw">μετάγω</a></span></li>
		</ul>
	</dd>
</dl>

<dl>
	<dt><a id="metadiaitaw">μεταδιαιτάω</a></dt>
	<dd>
		<ul><script src='js/verb/vpai1s.js'></script>
					<li><span class='cat'>Active Meaning:</span>
						<ul>
							<li><span class='i'>to alter</span></li>
						</ul>
					</li>
					<li><span class='cat'>Passive Meaning:</span>
						<ul>
							<li><span class='i'>to change one's way of life</span></li>
							<li><span class='i'>to adopt a new lifestyle</span></li>
						</ul>
					</li>
			<script src='../cognate/a/aitew.js'></script>
			<li><span class='cat'>Forms:</span>
				<ul>
					<li>μεταδιαιτηθέντες <span class='parse'>Part: Aor Pass Nom Plur Masc</span></li>
				</ul>
			</li>
		</ul>
	</dd>
</dl>

<dl>
	<dt><a id="metadiaithqentes">μεταδιαιτηθέντες</a></dt>
	<dd>
		<ul>
			<li><span class='cat'>Parse:</span> <span class='parse'>Part: Aor Pass Nom Plur Masc</span></li>
			<li><span class='cat'>Root:</span> <span class='i'><a href="meta.html#metadiaitaw">μεταδιαιτάω</a></span></li>
		</ul>
	</dd>
</dl>

<dl>
	<dt><a id="metadidoasin">μεταδιδόασιν</a></dt>
	<dd>
		<ul>
			<li><span class='cat'>Parse:</span> <span class='parse'>Verb: Pres Act Ind 3rd Plur</span></li>
			<li><span class='cat'>Root:</span> <span class='i'><a href="meta.html#metadidwmi">μεταδίδωμι</a></span></li>
		</ul>
	</dd>
</dl>

<dl>
	<dt><a id="metadidonai">μεταδιδόναι</a></dt>
	<dd>
		<ul>
			<li><span class='cat'>Parse:</span> <span class='parse'>Verb: Pres Act Infin</span></li>
			<li><span class='cat'>Root:</span> <span class='i'><a href="meta.html#metadidwmi">μεταδίδωμι</a></span></li>
		</ul>
	</dd>
</dl>

<dl>
	<dt><a id="metadidontos">μεταδιδόντος</a></dt>
	<dd>
		<ul>
			<li><span class='cat'>Parse:</span> <span class='parse'>Part: Pres Act Gen Sing Masc/Neut</span></li>
			<li><span class='cat'>Root:</span> <span class='i'><a href="meta.html#metadidwmi">μεταδίδωμι</a></span></li>
		</ul>
	</dd>
</dl>

<dl>
	<dt><a id="metadidote">μεταδίδοτε</a></dt>
	<dd>
		<ul>
			<li><span class='cat'>Parse:</span> <span class='parse'>Verb: Pres Act Ind/Imperative 2nd Plur</span></li>
			<li><span class='cat'>Root:</span> <span class='i'><a href="meta.html#metadidwmi">μεταδίδωμι</a></span></li>
		</ul>
	</dd>
</dl>

<dl>
	<dt><a id="metadidous">μεταδιδούς</a></dt>
	<dd>
		<ul>
			<li><span class='cat'>Parse:</span> <span class='parse'>Part: Pres Act Nom Sing Masc</span></li>
			<li><span class='cat'>Root:</span> <span class='i'><a href="meta.html#metadidwmi">μεταδίδωμι</a></span></li>
		</ul>
	</dd>
</dl>

<dl>
	<dt><a id="metadidousin">μεταδιδοῦσιν</a></dt>
	<dd>
		<ul>
			<li><span class='cat'>Parse:</span>
				<ul>
					<li class='parse'>Verb: Pres Act Ind 3rd Plur</li>
					<li class='parse'>Part: Pres Act Dat Plur Masc/Neut</li>
				</ul>
			</li>
			<li><span class='cat'>Root:</span> <span class='i'><a href="meta.html#metadidwmi">μεταδίδωμι</a></span></li>
		</ul>
	</dd>
</dl>

<dl>
	<dt><a id="metadidwmi">μεταδίδωμι</a></dt>
	<dd>
		<ul><script src='js/verb/vpai1s.js'></script>
			<li><span class='cat'>Meaning:</span>
				<ul>
					<li><span class='i'>to impart, give part of, give a share of, share with</span></li>
					<li><span class='i'>to communicate a message about</span></li>
				</ul>
			</li>
			<script src='../cognate/d/didwmi.js'></script>
			<li><span class='cat'>Forms:</span></li>
		</ul>
		<fieldset><legend>Present</legend>
			<ul>
					<li>μεταδιδοῦσιν <span class='parse'>Verb: Pres Act Ind 3rd Plur</span></li>
					<li>μεταδιδοῦσιν <span class='parse'>Part: Pres Act Dat Plur Masc/Neut</span></li>
					<li>μεταδίδοτε <span class='parse'>Verb: Pres Act Ind/Imperative 2nd Plur</span></li>
					<li>μεταδιδόασιν <span class='parse'>Verb: Pres Act Ind 3rd Plur</span></li>
					<li>μεταδιδόναι <span class='parse'>Verb: Pres Act Infin</span></li>
					<li>μεταδιδόντος <span class='parse'>Part: Pres Act Gen Sing Masc/Neut</span></li>
					<li>μεταδιδούς <span class='parse'>Part: Pres Act Nom Sing Masc</span></li>
			</ul>
		</fieldset>
		<fieldset><legend>Imperfect</legend>
			<ul>
					<li>μετεδίδου <span class='parse'>Verb: Imperfect Act Ind 3rd Sing</span></li>
			</ul>
		</fieldset>
		<fieldset><legend>Future</legend>
			<ul>
			</ul>
		</fieldset>
		<fieldset><legend>Aorist</legend>
			<ul>
					<li>μεταδόντος <span class='parse'>Part: Aor Act Gen Sing Masc/Neut</span></li>
					<li>μεταδότω <span class='parse'>Verb: 2Aor Act Imperative 3rd Sing</span></li>
					<li>μεταδοῦναι <span class='parse'>Verb: 2Aor Act Infin</span></li>
					<li>μεταδῶ <span class='parse'>Verb: 2Aor Act Subj 1st Sing</span></li>
					<li>μετέδωκα <span class='parse'>Verb: 1Aor Act Ind 1st Sing</span></li>
					<li>μετέδωκε(ν) <span class='parse'>Verb: Aor Act Ind 3rd Sing</span></li>
			</ul>
		</fieldset>
		<!--<fieldset><legend>Perfect</legend>
			<ul>
			</ul>
		</fieldset>-->
	</dd>
</dl>

<dl>
	<dt><a id="metadiwkein">μεταδιώκειν</a></dt>
	<dd>
		<ul>
			<li><span class='cat'>Parse:</span> <span class='parse'>Verb: Pres Act Infin</span></li>
			<li><span class='cat'>Root:</span> <span class='i'><a href="meta.html#metadiwkw">μεταδιώκω</a></span></li>
		</ul>
	</dd>
</dl>

<dl>
	<dt><a id="metadiwkw">μεταδιώκω</a></dt>
	<dd>
		<ul><script src='js/verb/vpai1s.js'></script>
			<li><span class='cat'>Meaning:</span>
				<ul>
					<li><span class='i'>to follow closely after, pursue, aim at</span></li>
					<li><span class='i'>to pursue and cultivate</span></li>
					<li><span class='i'>to investigate</span></li>
				</ul>
			</li>
			<script src='../cognate/d/diwkw.js'></script>
			<li><span class='cat'>Forms:</span>
				<ul>
					<li>μεταδιώκειν <span class='parse'>Verb: Pres Act Infin</span></li>
				</ul>
			</li>
		</ul>
	</dd>
</dl>

<dl>
	<dt><a id="metadontos">μεταδόντος</a></dt>
	<dd>
		<ul>
			<li><span class='cat'>Parse:</span> <span class='parse'>Part: Aor Act Gen Sing Masc/Neut</span></li>
			<li><span class='cat'>Root:</span> <span class='i'><a href="meta.html#metadidwmi">μεταδίδωμι</a></span></li>
		</ul>
	</dd>
</dl>

<dl>
	<dt><a id="metadotikos">μεταδοτικός</a></dt>
	<dd>
		<ul>
			<li><span class='cat'>Parse:</span> <span class='parse'>Adj: Nom Sing Masc</span></li>
			<li><span class='cat'>Meaning:</span> <span class='i'>disposed to impart, giving freely</span></li>
		</ul>
	</dd>
</dl>

<dl>
	<dt><a id="metadotw">μεταδότω</a></dt>
	<dd>
		<ul>
			<li><span class='cat'>Parse:</span> <span class='parse'>Verb: 2Aor Act Imperative 3rd Sing</span></li>
			<li><span class='cat'>Root:</span> <span class='i'><a href="meta.html#metadidwmi">μεταδίδωμι</a></span></li>
		</ul>
	</dd>
</dl>

<dl>
	<dt><a id="metadounai">μεταδοῦναι</a></dt>
	<dd>
		<ul>
			<li><span class='cat'>Parse:</span> <span class='parse'>Verb: 2Aor Act Infin</span></li>
			<li><span class='cat'>Root:</span> <span class='i'><a href="meta.html#metadidwmi">μεταδίδωμι</a></span></li>
		</ul>
	</dd>
</dl>

<dl>
	<dt><a id="metadw">μεταδῶ</a></dt>
	<dd>
		<ul>
			<li><span class='cat'>Parse:</span> <span class='parse'>Verb: 2Aor Act Subj 1st Sing</span></li>
			<li><span class='cat'>Root:</span> <span class='i'><a href="meta.html#metadidwmi">μεταδίδωμι</a></span></li>
		</ul>
	</dd>
</dl>

<dl>
	<dt><a id="metaqeinai">μεταθεῖναι</a></dt>
	<dd>
		<ul>
			<li><span class='cat'>Parse:</span>
				<ul>
					<li class='parse'>Verb: Aor Act Infin</li>
					<li class='parse'>Verb: Aor Act Opt 3rd Sing</li>
				</ul>
			</li>
			<li><span class='cat'>Root:</span> <span class='i'><a href="meta.html#metatiqhmi">μετατίθημι</a></span></li>
		</ul>
	</dd>
</dl>

<dl>
	<dt><a id="metaqemenon">μεταθέμενον</a></dt>
	<dd>
		<ul>
			<li><span class='cat'>Parse:</span>
				<ul>
					<li class='parse'>Part: Aor Mid Acc Sing Masc/Neut</li>
					<li class='parse'>Part: Aor Mid Nom Sing Neut</li>
				</ul>
			</li>
			<li><span class='cat'>Root:</span> <span class='i'><a href="meta.html#metatiqhmi">μετατίθημι</a></span></li>
		</ul>
	</dd>
</dl>

<dl>
	<dt><a id="metaqentes">μεταθέντες</a></dt>
	<dd>
		<ul>
			<li><span class='cat'>Parse:</span> <span class='parse'>Part: Aor Act Nom Plur Masc</span></li>
			<li><span class='cat'>Root:</span> <span class='i'><a href="meta.html#metatiqhmi">μετατίθημι</a></span></li>
		</ul>
	</dd>
</dl>

<dl>
	<dt><a id="metaqes">μετάθες</a></dt>
	<dd>
		<ul>
			<li><span class='cat'>Parse:</span> <span class='parse'>Verb: Aor Act Imperative 2nd Sing</span></li>
			<li><span class='cat'>Root:</span> <span class='i'><a href="meta.html#metatiqhmi">μετατίθημι</a></span></li>
		</ul>
	</dd>
</dl>

<dl>
	<dt><a id="metaqesei">μεταθέσει</a></dt>
	<dd>
		<ul>
			<li><span class='cat'>Parse:</span> <span class='parse'>Noun: Dat Sing Fem</span></li>
			<li><span class='cat'>Root:</span> <span class='i'><a href="meta.html#metaqesis">μετάθεσις</a></span></li>
		</ul>
	</dd>
</dl>

<dl>
	<dt><a id="metaqesews">μεταθέσεως</a></dt>
	<dd>
		<ul>
			<li><span class='cat'>Parse:</span> <span class='parse'>Noun: Gen Sing Fem</span></li>
			<li><span class='cat'>Root:</span> <span class='i'><a href="meta.html#metaqesis">μετάθεσις</a></span></li>
		</ul>
	</dd>
</dl>

<dl>
	<dt><a id="metaqesin">μετάθεσιν</a></dt>
	<dd>
		<ul>
			<li><span class='cat'>Parse:</span> <span class='parse'>Noun: Acc Sing Fem</span></li>
			<li><span class='cat'>Root:</span> <span class='i'><a href="meta.html#metaqesis">μετάθεσις</a></span></li>
		</ul>
	</dd>
</dl>

<dl>
	<dt><a id="metaqesis">μετάθεσις</a></dt>
	<dd>
		<ul>
			<li><span class='cat'>Parse:</span> <span class='parse'>Noun: Nom Sing Fem</span></li>
			<li><span class='cat'>Meaning:</span>
				<ul>
					<li><span class='i'>change, transformation</span></li>
					<li><span class='i'>removal, translation</span></li>
				</ul>
			</li>
			<script src='../cognate/q/qesis.js'></script>
		</ul>
		<script>
			var text1='μετάθε'
			var text2='μεταθέ'
		</script><script src='js/Fnoun/noun-F-sis.js'></script>
	</dd>
</dl>

<dl>
	<dt><a id="metaqhs">μεταθῇς</a></dt>
	<dd>
		<ul>
			<li><span class='cat'>Parse:</span> <span class='parse'>Verb: Aor Act Subj 2nd Sing</span></li>
			<li><span class='cat'>Root:</span> <span class='i'><a href="meta.html#metatiqhmi">μετατίθημι</a></span></li>
		</ul>
	</dd>
</dl>

<dl>
	<dt><a id="metaqhsw">μεταθήσω</a></dt>
	<dd>
		<ul>
			<li><span class='cat'>Parse:</span> <span class='parse'>Verb: Fut Act Ind 1st Sing</span></li>
			<li><span class='cat'>Root:</span> <span class='i'><a href="meta.html#metatiqhmi">μετατίθημι</a></span></li>
		</ul>
	</dd>
</dl>

<dl>
	<dt><a id="metaire">μέταιρε</a></dt>
	<dd>
		<ul>
			<li><span class='cat'>Parse:</span> <span class='parse'>Verb: Pres Act Imperative 2nd Sing</span></li>
			<li><span class='cat'>Root:</span> <span class='i'><a href="meta.html#metairw">μεταίρω</a></span></li>
		</ul>
	</dd>
</dl>

<dl>
	<dt><a id="metairw">μεταίρω</a></dt>
	<dd>
		<ul><script src='js/verb/vpai1s.js'></script>
			<li><span class='cat'>Meaning:</span>
				<ul>
					<li><span class='i'>to transplant, remove, carry away, go away, depart, lift up and remove, shift</span></li>
					<li><span class='i'>to cause to move elsewhere</span></li>
				</ul>
			</li>
			<script src='../cognate/a/airw.js'></script>
			<li><span class='cat'>Forms:</span>
				<ul>
					<li>μέταιρε <span class='parse'>Verb: Pres Act Imperative 2nd Sing</span></li>
					<li>μετῆρας <span class='parse'>Verb: Aor Act Ind 2nd Sing</span></li>
					<li>μετῆρε(ν) <span class='parse'>Verb: Aor Act Ind 3rd Sing</span></li>
				</ul>
			</li>
		</ul>
	</dd>
</dl>

<dl>
	<dt><a id="metaitios">μεταίτιος</a></dt>
	<dd>
		<ul>
			<li><span class='cat'>Parse:</span> <span class='parse'>Adj: Nom Sing Masc/Fem</span></li>
			<li><span class='cat'>Meaning:</span> <span class='i'>partly responsible, being in part the cause of, sharing responsibility for</span></li>
			<script src='../cognate/a/aitios.js'></script>
			<li><span class='cat'>Forms:</span></li>
		</ul>
		<script>
			var text1='μεταίτι'
			var text2='μεταιτί'
		</script><script src='js/adj/adj-bebhlos.js'></script>
	</dd>
</dl>

<dl>
	<dt><a id="metaitious">μεταιτίους</a></dt>
	<dd>
		<ul>
			<li><span class='cat'>Parse:</span> <span class='parse'>Adj: Acc Plur Masc/Fem</span></li>
			<li><span class='cat'>Root:</span> <span class='i'><a href="meta.html#metaitios">μεταίτιος</a></span></li>
		</ul>
	</dd>
</dl>

<dl>
	<dt><a id="metaka'lesai"></a><a id="metakalesai">μετακάλεσαι</a></dt>
	<dd>
		<ul>
			<li><span class='cat'>Parse:</span> <span class='parse'>Verb: Aor Mid Imperative 2nd Sing</span></li>
			<li><span class='cat'>Root:</span> <span class='i'><a href="meta.html#metakalew">μετακαλέω</a></span></li>
		</ul>
	</dd>
</dl>

<dl>
	<dt><a id="metakale'sai">μετακαλέσαι</a></dt>
	<dd>
		<ul>
			<li><span class='cat'>Parse:</span>
				<ul>
					<li class='parse'>Verb: Aor Act Infin</li>
					<li class='parse'>Verb: Aor Act Opt 3rd Sing</li>
				</ul>
			</li>
			<li><span class='cat'>Root:</span> <span class='i'><a href="meta.html#metakalew">μετακαλέω</a></span></li>
		</ul>
	</dd>
</dl>

<dl>
	<dt><a id="metakalesomai">μετακαλέσομαι</a></dt>
	<dd>
		<ul>
			<li><span class='cat'>Parse:</span> <span class='parse'>Verb: Fut Mid Ind 1st Sing</span></li>
			<li><span class='cat'>Root:</span> <span class='i'><a href="meta.html#metakalew">μετακαλέω</a></span></li>
		</ul>
	</dd>
</dl>

<dl>
	<dt><a id="metakalew">μετακαλέω</a></dt>
	<dd>
		<ul><script src='js/verb/vpai1s.js'></script>
			<li><span class='cat'>Meaning:</span> <span class='i'>to summon, call back, call to oneself</span></li>
			<script src='../cognate/k/kalew.js'></script>
			<li><span class='cat'>Forms:</span>
				<ul>
					<li><a id="μετακαλεσάμενος">μετακαλεσάμενος</a> <span class='parse'>Part: Aor Mid Nom Sing Masc</span></li>
					<li>μετακληθείς <span class='parse'>Part: Aor Pass Nom Sing Masc</span></li>
					<li>μετακάλεσαι <span class='parse'>Verb: Aor Mid Imperative 2nd Sing</span></li>
					<li>μετακαλέσομαι <span class='parse'>Verb: Fut Mid Ind 1st Sing</span></li>
					<li>μετεκάλεσα <span class='parse'>Verb: 1Aor Act Ind 1st Sing</span></li>
					<li>μετεκαλέσατο <span class='parse'>Verb: Aor Mid Ind 3rd Sing</span></li>
				</ul>
			</li>
		</ul>
	</dd>
</dl>

<dl>
	<dt><a id="metakinew">μετακινέω</a></dt>
	<dd>
		<ul><script src='js/verb/vpai1s.js'></script>
			<li><span class='cat'>Meaning:</span>
				<ul>
					<li><span class='i'>to transpose, shift, remove, move away, sway, turn aside</span></li>
					<li><span class='i'>to be unstable, changeable</span></li>
					<li><span class='i'>to stir to a place elsewhere</span></li>
					<li><span class='i'>to transform, alter</span></li>
				</ul>
			</li>
			<script src='../cognate/k/kinew.js'></script>
			<li><span class='cat'>Forms:</span>
				<ul>
					<li>μετακινηθήσονται <span class='parse'>Verb: Fut Pass Ind 3rd Plur</span></li>
					<li>μετακινήσει <span class='parse'>Verb: Fut Act Ind 3rd Sing</span></li>
					<li>μετακινήσεις <span class='parse'>Verb: Fut Act Ind 2nd Sing</span></li>
					<li>μετακινήσουσι(ν) <span class='parse'>Verb: Fut Act Ind 3rd Plur</span></li>
					<li>μετακινήσω <span class='parse'>Verb: Fut Act Ind 1st Sing</span></li>
					<li>μετακινουμένη <span class='parse'>Part: Pres Mid/Pass Nom Sing Fem</span></li>
					<li>μετακινούμενοι <span class='parse'>Part: Pres Mid/Pass Nom Plur Masc</span></li>
					<li>μετεκίνησε(ν) <span class='parse'>Verb: Aor Act Ind 3rd Sing</span></li>
				</ul>
			</li>
		</ul>
	</dd>
</dl>

<dl>
	<dt><a id="metakinhqhsontai">μετακινηθήσονται</a></dt>
	<dd>
		<ul>
			<li><span class='cat'>Parse:</span> <span class='parse'>Verb: Fut Pass Ind 3rd Plur</span></li>
			<li><span class='cat'>Root:</span> <span class='i'><a href="meta.html#metakinew">μετακινέω</a></span></li>
		</ul>
	</dd>
</dl>

<dl>
	<dt><a id="metakinhsei">μετακινήσει</a></dt>
	<dd>
		<ul>
			<li><span class='cat'>Parse:</span> <span class='parse'>Verb: Fut Act Ind 3rd Sing</span></li>
			<li><span class='cat'>Root:</span> <span class='i'><a href="meta.html#metakinew">μετακινέω</a></span></li>
		</ul>
	</dd>
</dl>

<dl>
	<dt><a id="metakinhseis">μετακινήσεις</a></dt>
	<dd>
		<ul>
			<li><span class='cat'>Parse:</span> <span class='parse'>Verb: Fut Act Ind 2nd Sing</span></li>
			<li><span class='cat'>Root:</span> <span class='i'><a href="meta.html#metakinew">μετακινέω</a></span></li>
		</ul>
	</dd>
</dl>

<dl>
	<dt><a id="metakinhsi">μετακίνησι</a>, <a id="metakinhsin">μετακίνησιν</a></dt>
	<dd>
		<ul>
			<li><span class='cat'>Parse:</span> <span class='parse'>Noun: Acc Sing Fem</span></li>
			<li><span class='cat'>Root:</span> <span class='i'><a href="meta.html#metakinhsis">μετακίνησις</a></span></li>
		</ul>
	</dd>
</dl>

<dl>
	<dt><a id="metakinhsis">μετακίνησις</a></dt>
	<dd>
		<ul>
			<li><span class='cat'>Parse:</span> <span class='parse'>Noun: Nom Sing Fem</span></li>
			<li><span class='cat'>Meaning:</span> <span class='i'>change, shifting motion</span></li>
			<script src='../cognate/k/kinhsis.js'></script>
		</ul>
		<script>
			var text1='μετακίνη'
			var text2='μετακινή'
		</script><script src='js/Fnoun/noun-F-sis.js'></script>
	</dd>
</dl>

<dl>
	<dt><a id="metakinhsousin">μετακινήσουσι</a>, <a id="metakinhsousi">μετακινήσουσιν</a></dt>
	<dd>
		<ul>
			<li><span class='cat'>Parse:</span> <span class='parse'>Verb: Fut Act Ind 3rd Plur</span></li>
			<li><span class='cat'>Root:</span> <span class='i'><a href="meta.html#metakinew">μετακινέω</a></span></li>
		</ul>
	</dd>
</dl>

<dl>
	<dt><a id="metakinhsw">μετακινήσω</a></dt>
	<dd>
		<ul>
			<li><span class='cat'>Parse:</span> <span class='parse'>Verb: Fut Act Ind 1st Sing</span></li>
			<li><span class='cat'>Root:</span> <span class='i'><a href="meta.html#metakinew">μετακινέω</a></span></li>
		</ul>
	</dd>
</dl>

<dl>
	<dt><a id="metakinoumenh">μετακινουμένη</a></dt>
	<dd>
		<ul>
			<li><span class='cat'>Parse:</span> <span class='parse'>Part: Pres Mid/Pass Nom Sing Fem</span></li>
			<li><span class='cat'>Root:</span> <span class='i'><a href="meta.html#metakinew">μετακινέω</a></span></li>
		</ul>
	</dd>
</dl>

<dl>
	<dt><a id="metakinoumenoi">μετακινούμενοι</a></dt>
	<dd>
		<ul>
			<li><span class='cat'>Parse:</span> <span class='parse'>Part: Pres Mid/Pass Nom Plur Masc</span></li>
			<li><span class='cat'>Root:</span> <span class='i'><a href="meta.html#metakinew">μετακινέω</a></span></li>
		</ul>
	</dd>
</dl>

<dl>
	<dt><a id="metakirnaw">μετακιρνάω</a></dt>
	<dd>
		<ul><script src='js/verb/vpai1s.js'></script>
					<li><span class='cat'>Active Meaning:</span>
						<ul>
							<li><span class='i'>to temper</span></li>
							<li><span class='i'>to mix with</span></li>
							<li><span class='i'>to accommodate</span></li>
						</ul>
					</li>
					<li><span class='cat'>Middle Meaning:</span>
						<ul>
							<li><span class='i'>to change, change one's nature</span></li>
							<li><span class='i'>to transform</span></li>
						</ul>
					</li>
			<script src='../cognate/k/kirnaw.js'></script>
			<li><span class='cat'>Forms:</span>
				<ul>
					<li>μετεκιρνᾶτο <span class='parse'>Verb: Imperfect Mid/Pass Ind 3rd Sing</span></li>
				</ul>
			</li>
		</ul>
	</dd>
</dl>

<dl>
	<dt><a id="metaklhqeis">μετακληθείς</a></dt>
	<dd>
		<ul>
			<li><span class='cat'>Parse:</span> <span class='parse'>Part: Aor Pass Nom Sing Masc</span></li>
			<li><span class='cat'>Root:</span> <span class='i'><a href="meta.html#metakalew">μετακαλέω</a></span></li>
		</ul>
	</dd>
</dl>

<dl>
	<dt><a id="metakolouqew">μετακολουθέω</a></dt>
	<dd>
		<ul><script src='js/verb/vpai1s.js'></script>
			<li><span class='cat'>Meaning:</span> <span class='i'>to pursue</span></li>
			<script src='../cognate/k/kolouqew.js'></script>
		</ul>
	</dd>
</dl>

<dl>
	<dt><a id="metakomizw">μετακομίζω</a></dt>
	<dd>
		<ul><script src='js/verb/vpai1s.js'></script>
			<li><span class='cat'>Meaning:</span> <span class='i'>to transport, convey, bring back</span></li>
			<script src='../cognate/k/komizw.js'></script>
			<li><span class='cat'>Forms:</span>
				<ul>
					<li>μετακομίσοντας <span class='parse'>Part: Fut Act Acc Plur Masc</span></li>
				</ul>
			</li>
		</ul>
	</dd>
</dl>

<dl>
	<dt><a id="metakomisontas">μετακομίσοντας</a></dt>
	<dd>
		<ul>
			<li><span class='cat'>Parse:</span> <span class='parse'>Part: Fut Act Acc Plur Masc</span></li>
			<li><span class='cat'>Root:</span> <span class='i'><a href="meta.html#metakomizw">μετακομίζω</a></span></li>
		</ul>
	</dd>
</dl>

<dl>
	<dt><a id="metakosmios">μετακόσμιος</a></dt>
	<dd>
		<ul>
			<li><span class='cat'>Parse:</span> <span class='parse'>Adj: Nom Sing Masc</span></li>
			<li><span class='cat'>Meaning:</span>
				<ul>
					<li><span class='i'>between</span> (the worlds)</li>
					<li><span class='i'>after the world,</span> e.g., what comes after this world</li>
				</ul>
			</li>
			<script src='../cognate/k/kosmios.js'></script>
		</ul>
	</dd>
</dl>

<dl>
	<dt><a id="metalabein">μεταλαβεῖν</a></dt>
	<dd>
		<ul>
			<li><span class='cat'>Parse:</span> <span class='parse'>Verb: 2Aor Act Infin</span></li>
			<li><span class='cat'>Root:</span> <span class='i'><a href="meta.html#metalambanw">μεταλαμβάνω</a></span></li>
		</ul>
	</dd>
</dl>

<dl>
	<dt><a id="metalabhte">μεταλάβητε</a></dt>
	<dd>
		<ul>
			<li><span class='cat'>Parse:</span> <span class='parse'>Verb: Aor Act Subj 2nd Plur</span></li>
			<li><span class='cat'>Root:</span> <span class='i'><a href="meta.html#metalambanw">μεταλαμβάνω</a></span></li>
		</ul>
	</dd>
</dl>

<dl>
	<dt><a id="metalabontes">μεταλαβόντες</a></dt>
	<dd>
		<ul>
			<li><span class='cat'>Parse:</span> <span class='parse'>Part: Aor Act Nom Plur Masc</span></li>
			<li><span class='cat'>Root:</span> <span class='i'><a href="meta.html#metalambanw">μεταλαμβάνω</a></span></li>
		</ul>
	</dd>
</dl>

<dl>
	<dt><a id="metalabousai">μεταλαβοῦσαι</a></dt>
	<dd>
		<ul>
			<li><span class='cat'>Parse:</span>
				<ul>
					<li class='parse'>Verb: Aor Act Infin</li>
					<li class='parse'>Verb: Aor Act Opt 3rd Sing</li>
				</ul>
			</li>
			<li><span class='cat'>Root:</span> <span class='i'><a href="meta.html#metalambanw">μεταλαμβάνω</a></span></li>
		</ul>
	</dd>
</dl>

<dl>
	<dt><a id="metalabwmen">μεταλάβωμεν</a></dt>
	<dd>
		<ul>
			<li><span class='cat'>Parse:</span> <span class='parse'>Verb: Aor Act Subj 1st Plur</span></li>
			<li><span class='cat'>Root:</span> <span class='i'><a href="meta.html#metalambanw">μεταλαμβάνω</a></span></li>
		</ul>
	</dd>
</dl>

<dl>
	<dt><a id="metalabwn">μεταλαβών</a></dt>
	<dd>
		<ul>
			<li><span class='cat'>Parse:</span> <span class='parse'>Part: 2Aor Act Nom Sing Masc</span></li>
			<li><span class='cat'>Root:</span> <span class='i'><a href="meta.html#metalambanw">μεταλαμβάνω</a></span></li>
		</ul>
	</dd>
</dl>

<dl>
	<dt><a id="metalambanei">μεταλαμβάνει</a></dt>
	<dd>
		<ul>
			<li><span class='cat'>Parse:</span> <span class='parse'>Verb: Pres Act Ind 3rd Sing</span></li>
			<li><span class='cat'>Root:</span> <span class='i'><a href="meta.html#metalambanw">μεταλαμβάνω</a></span></li>
		</ul>
	</dd>
</dl>

<dl>
	<dt><a id="metalambanein">μεταλαμβάνειν</a></dt>
	<dd>
		<ul>
			<li><span class='cat'>Parse:</span> <span class='parse'>Verb: Pres Act Infin</span></li>
			<li><span class='cat'>Root:</span> <span class='i'><a href="meta.html#metalambanw">μεταλαμβάνω</a></span></li>
		</ul>
	</dd>
</dl>

<dl>
	<dt><a id="metalambanete">μεταλαμβάνετε</a></dt>
	<dd>
		<ul>
			<li><span class='cat'>Parse:</span> <span class='parse'>Verb: Pres Act Ind/Imperative 2nd Plur</span></li>
			<li><span class='cat'>Root:</span> <span class='i'><a href="meta.html#metalambanw">μεταλαμβάνω</a></span></li>
		</ul>
	</dd>
</dl>

<dl>
	<dt><a id="metalambanetwsan">μεταλαμβανέτωσαν</a></dt>
	<dd>
		<ul>
			<li><span class='cat'>Parse:</span> <span class='parse'>Verb: Pres Act Imperative 3rd Plur</span></li>
			<li><span class='cat'>Root:</span> <span class='i'><a href="meta.html#metalambanw">μεταλαμβάνω</a></span></li>
		</ul>
	</dd>
</dl>

<dl>
	<dt><a id="metalambanomen">μεταλαμβάνομεν</a></dt>
	<dd>
		<ul>
			<li><span class='cat'>Parse:</span> <span class='parse'>Verb: Pres Act Ind 1st Plur</span></li>
			<li><span class='cat'>Meaning:</span> <span class='i'>to have a share</span></li>
			<li><span class='cat'>Root:</span> <span class='i'><a href="meta.html#metalambanw">μεταλαμβάνω</a></span></li>
		</ul>
	</dd>
</dl>

<dl>
	<dt><a id="metalambanontes">μεταλαμβάνοντες</a></dt>
	<dd>
		<ul>
			<li><span class='cat'>Parse:</span> <span class='parse'>Part: Pres Act Nom Plur Masc</span></li>
			<li><span class='cat'>Root:</span> <span class='i'><a href="meta.html#metalambanw">μεταλαμβάνω</a></span></li>
		</ul>
	</dd>
</dl>

<dl>
	<dt><a id="metalambanw">μεταλαμβάνω</a></dt>
	<dd>
		<ul><script src='js/verb/vpai1s.js'></script>
			<li><span class='cat'>Meaning:</span>
				<ul>
					<li><span class='i'>to receive one's share in, share in, receive</span></li>
					<li><span class='i'>to receive notice, receive notification</span></li>
					<li><span class='i'>to be partaker</span></li>
					<li><span class='i'>to be given as a substitute</span></li>
					<li><span class='i'>to receive information about and realize</span></li>
					<li><span class='i'>to participate, adopt a share</span></li>
					<li><span class='v'>with Gen.</span> <span class='i'>to accept</span></li>
				</ul>
			</li>
			<script src='../cognate/l/lambanw.js'></script>
			<li><span class='cat'>Forms:</span></li>
		</ul>
		<fieldset><legend>Present</legend>
			<ul>
					<li>μεταλαμβάνετε <span class='parse'>Verb: Pres Act Ind/Imperative 2nd Plur</span></li>
					<li>μεταλαμβάνει <span class='parse'>Verb: Pres Act Ind 3rd Sing</span></li>
					<li>μεταλαμβάνειν <span class='parse'>Verb: Pres Act Infin</span></li>
					<li>μεταλαμβάνων <span class='parse'>Part: Pres Act Nom Sing Masc</span></li>
					<li>μεταλαμβανέτωσαν <span class='parse'>Verb: Pres Act Imperative 3rd Plur</span></li>
					<li>μεταλαμβάνοντες <span class='parse'>Part: Pres Act Nom Plur Masc</span></li>
			</ul>
		</fieldset>
		<fieldset><legend>Imperfect</legend>
			<ul>
					<li>μετελάμβανον <span class='parse'>Verb: Imperfect Act Ind 1st Sing</span></li>
					<li>μετελάμβανον <span class='parse'>Verb: Imperfect Act Ind 3rd Plur</span></li>
				</ul>
		</fieldset>
		<fieldset><legend>Future</legend>
			<ul>
					<li>μεταλήμψεσθαι <span class='parse'>Verb: Fut Mid Infin</span></li>
					<li>μεταλήψεται <span class='parse'>Verb: Fut Mid Ind 3rd Sing</span></li>
					<li>μεταληψόμεθα <span class='parse'>Verb: Fut Mid Ind 1st Plur</span></li>
			</ul>
		</fieldset>
		<fieldset><legend>Aorist</legend>
			<ul>
					<li><a id="μεταλάβῃ">μεταλάβῃ</a>
						<ul>
							<li class='parse'>Verb: Aor Act Subj 3rd Sing</li>
							<li class='parse'>Verb: Aor Mid/Pass Subj 2nd Sing</li>
						</ul>
					</li>
					<li><a id="μεταλαμβάνῃ">μεταλαμβάνῃ</a>
						<ul>
							<li class='parse'>Verb: Aor Act Subj 3rd Sing</li>
							<li class='parse'>Verb: Aor Mid/Pass Subj 2nd Sing</li>
						</ul>
					</li>
					<li>μεταλάβητε <span class='parse'>Verb: Aor Act Subj 2nd Plur</span></li>
					<li>μεταλάβωμεν <span class='parse'>Verb: Aor Act Subj 1st Plur</span></li>
					<li>μεταλαβεῖν <span class='parse'>Verb: 2Aor Act Infin</span></li>
					<li>μεταλαβόντες <span class='parse'>Part: Aor Act Nom Plur Masc</span></li>
					<li>μεταλαβοῦσαι <span class='parse'>Verb: Aor Act Infin</span></li>
					<li>μεταλαβών <span class='parse'>Part: 2Aor Act Nom Sing Masc</span></li>
					<li>μετέλαβε(ν) <span class='parse'>Verb: Aor Act Ind 3rd Sing</span></li>
					<li>μετελάβετε <span class='parse'>Verb: Aor Act Ind 2nd Plur</span></li>
					<li>μετέλαβον <span class='parse'>Verb: 2Aor Act Ind 3rd Plur</span></li>
			</ul>
		</fieldset>
		<fieldset><legend>Perfect</legend>
			<ul>
					<li>μετειληφότες <span class='parse'>Part: Perf Act Nom Plur Masc</span></li>
			</ul>
		</fieldset>
	</dd>
</dl>

<dl>
	<dt><a id="metalambanwn">μεταλαμβάνων</a></dt>
	<dd>
		<ul>
			<li><span class='cat'>Parse:</span> <span class='parse'>Part: Pres Act Nom Sing Masc</span></li>
			<li><span class='cat'>Root:</span> <span class='i'><a href="meta.html#metalambanw">μεταλαμβάνω</a></span></li>
		</ul>
	</dd>
</dl>

<dl>
	<dt><a id="metalhmyesqai">μεταλήμψεσθαι</a></dt>
	<dd>
		<ul>
			<li><span class='cat'>Parse:</span> <span class='parse'>Verb: Fut Mid Infin</span></li>
			<li><span class='cat'>Root:</span> <span class='i'><a href="meta.html#metalambanw">μεταλαμβάνω</a></span></li>
		</ul>
	</dd>
</dl>

<dl>
	<dt><a id="metalhmyin">μετάλημψιν</a></dt>
	<dd>
		<ul>
			<li><span class='cat'>Parse:</span> <span class='parse'>Noun: Acc Sing Fem</span></li>
			<li><span class='cat'>Root:</span> <span class='i'><a href="meta.html#metalhmyis">μετάλημψις</a></span></li>
		</ul>
	</dd>
</dl>

<dl>
	<dt><a id="metalhmyis">μετάλημψις</a></dt>
	<dd>
		<ul>
			<li><span class='cat'>Parse:</span> <span class='parse'>Noun: Nom Sing Fem</span></li>
			<li><span class='cat'>Meaning:</span> <span class='i'>sharing, taking, receiving, participation</span></li>
			<script src='../cognate/l/lhmyis.js'></script>
		</ul>
		<script>
			var text1='μετάλημψ'
			var text2='μεταλήμψ'
		</script><script src='js/Fnoun/noun-F-baris.js'></script>
	</dd>
</dl>

<dl>
	<dt><a id="metalhyetai">μεταλήψεται</a></dt>
	<dd>
		<ul>
			<li><span class='cat'>Parse:</span> <span class='parse'>Verb: Fut Mid Ind 3rd Sing</span></li>
			<li><span class='cat'>Root:</span> <span class='i'><a href="meta.html#metalambanw">μεταλαμβάνω</a></span></li>
		</ul>
	</dd>
</dl>

<dl>
	<dt><a id="metalhyin">μετάληψιν</a></dt>
	<dd>
		<ul>
			<li><span class='cat'>Parse:</span> <span class='parse'>Noun: Acc Sing Fem</span></li>
			<li><span class='cat'>Root:</span> <span class='i'><a href="meta.html#metalhmyis">μετάλημψις</a></span></li>
		</ul>
	</dd>
</dl>

<dl>
	<dt><a id="metalhyomeqa">μεταληψόμεθα</a></dt>
	<dd>
		<ul>
			<li><span class='cat'>Parse:</span> <span class='parse'>Verb: Fut Mid Ind 1st Plur</span></li>
			<li><span class='cat'>Root:</span> <span class='i'><a href="meta.html#metalambanw">μεταλαμβάνω</a></span></li>
		</ul>
	</dd>
</dl>

<dl>
	<dt><a id="metalhyis">μετάληψις</a></dt>
	<dd>
		<ul>
			<li><span class='cat'>Parse:</span> <span class='parse'>Noun: Nom Sing Fem</span></li>
			<li><span class='cat'>Meaning:</span> <span class='i'>sharing, taking, receiving, participation</span></li>
			<script src='../cognate/l/lhmyis.js'></script>
		</ul>
		<script>
			var text1='μετάληψ'
			var text2='μεταλήψ'
		</script><script src='js/Fnoun/noun-F-baris.js'></script>
	</dd>
</dl>

<dl>
	<dt><a id="metallaxai">μεταλλάξαι</a></dt>
	<dd>
		<ul>
			<li><span class='cat'>Parse:</span>
				<ul>
					<li class='parse'>Verb: Aor Act Infin</li>
					<li class='parse'>Verb: Aor Act Opt 3rd Sing</li>
				</ul>
			</li>
			<li><span class='cat'>Root:</span> <span class='i'><a href="meta.html#metallassw">μεταλλάσσω</a></span></li>
		</ul>
	</dd>
</dl>

<dl>
	<dt><a id="metallaxantos">μεταλλάξαντος</a></dt>
	<dd>
		<ul>
			<li><span class='cat'>Parse:</span> <span class='parse'>Part: Aor Act Gen Sing Masc/Neut</span></li>
			<li><span class='cat'>Root:</span> <span class='i'><a href="meta.html#metallassw">μεταλλάσσω</a></span></li>
		</ul>
	</dd>
</dl>

<dl>
	<dt><a id="metallassontas">μεταλλάσσοντας</a></dt>
	<dd>
		<ul>
			<li><span class='cat'>Parse:</span> <span class='parse'>Part: Pres Act Acc Plur Masc</span></li>
			<li><span class='cat'>Root:</span> <span class='i'><a href="meta.html#metallassw">μεταλλάσσω</a></span></li>
		</ul>
	</dd>
</dl>

<dl>
	<dt><a id="metallassw">μεταλλάσσω</a></dt>
	<dd>
		<ul><script src='js/verb/vpai1s.js'></script>
			<li><span class='cat'>Meaning:</span>
				<ul>
					<li><span class='i'>to exchange, change, alter, transform</span></li>
					<li><span class='i'>to quit</span></li>
					<li><span class='i'>to die, be dead</span> (i.e., exchange this life for the next)</li>
				</ul>
			</li>
			<script src='../cognate/a/allassw.js'></script>
			<li><span class='cat'>Forms:</span>
				<ul>
					<li>μετηλλάγη <span class='parse'>Verb: Aor Pass Ind 3rd Sing</span></li>
					<li>μεταλλάσσοντας <span class='parse'>Part: Pres Act Acc Plur Masc</span></li>
					<li>μεταλλάξαι <span class='parse'>Verb: Aor Act Infin</span></li>
					<li>μεταλλάξαντος <span class='parse'>Part: Aor Act Gen Sing Masc/Neut</span></li>
					<li>μετηλλαχότος <span class='parse'>Part: Perf Act Gen Sing Masc</span></li>
					<li>μετήλλαξαν <span class='parse'>Verb: 1Aor Act Ind 3rd Plur</span></li>
					<li>μετήλλαξε(ν) <span class='parse'>Verb: Aor Act Ind 3rd Sing</span></li>
				</ul>
			</li>
		</ul>
	</dd>
</dl>

<dl>
	<dt><a id="metalleia">μεταλλεία</a></dt><!-- js -->
	<dd>
		<ul>
			<li><span class='cat'>Parse:</span> <span class='parse'>Noun: Nom Sing Fem</span></li>
			<li><span class='cat'>Meaning:</span> <span class='i'>mining</span></li>
			<li><span class='cat'>Forms:</span>
				<ul>
					<li><a id="metalleian">μεταλλείαν</a>
						<ul>
							<li class='parse'>Noun: Acc Sing Fem</li>
							<li class='parse'>Noun: Gen Plur Fem</li>
						</ul>
					</li>
				</ul>
			</li>
		</ul>
			<script>
				var text1='μεταλλεί'
				var text2='μεταλλεῖ'
				var text3='μεταλλει'
			</script><script src='js/Fnoun/noun-F-elaia.js'></script>
	</dd>
</dl>

<dl>
	<dt><a id="metalleuei">μεταλλεύει</a></dt>
	<dd>
		<ul>
			<li><span class='cat'>Parse:</span> <span class='parse'>Verb: Pres Act Ind 3rd Sing</span></li>
			<li><span class='cat'>Root:</span> <span class='i'><a href="meta.html#metalleuw">μεταλλεύω</a></span></li>
		</ul>
	</dd>
</dl>

<dl>
	<dt><a id="metalleuomenh">μεταλλευομένη</a></dt>
	<dd>
		<ul>
			<li><span class='cat'>Parse:</span> <span class='parse'>Part: Pres Mid/Pass Nom Sing Fem</span></li>
			<li><span class='cat'>Root:</span> <span class='i'><a href="meta.html#metalleuw">μεταλλεύω</a></span></li>
		</ul>
	</dd>
</dl>

<dl>
	<dt><a id="metalleuseis">μεταλλεύσεις</a></dt>
	<dd>
		<ul>
			<li><span class='cat'>Parse:</span> <span class='parse'>Verb: Fut Act Ind 2nd Sing</span></li>
			<li><span class='cat'>Root:</span> <span class='i'><a href="meta.html#metalleuw">μεταλλεύω</a></span></li>
		</ul>
	</dd>
</dl>

<dl>
	<dt><a id="metalleuw">μεταλλεύω</a></dt>
	<dd>
		<ul><script src='js/verb/vpai1s.js'></script>
			<li><span class='cat'>Meaning:</span>
				<ul>
					<li><span class='i'>to get by mining, mine, remove ore, get by digging in the ground and extracting</span></li>
					<li><span class='i'>to pervert</span> (Wis 4:12)</li>
					<li><span class='i'>to transform</span></li>
					<li><span class='r'>Passive:</span> <span class='i'>to be converted, changed</span> (Wis 16:25)</li>
				</ul>
			</li>
			<li><span class='cat'>Forms:</span>
				<ul>
					<li>μεταλλεύει <span class='parse'>Verb: Pres Act Ind 3rd Sing</span></li>
					<li>μεταλλευομένη <span class='parse'>Part: Pres Mid/Pass Nom Sing Fem</span></li>
					<li>μεταλλεύσεις <span class='parse'>Verb: Fut Act Ind 2nd Sing</span></li>
				</ul>
			</li>
		</ul>
	</dd>
</dl>

<dl>
	<dt><a id="metalloioutai">μεταλλοιοῦται</a></dt>
	<dd>
		<ul>
			<li><span class='cat'>Parse:</span> <span class='parse'>Verb: Pres Mid/Pass Ind 3rd Sing</span></li>
			<li><span class='cat'>Meaning:</span> <span class='i'>to change</span></li>
			<li><span class='cat'>Root:</span> <span class='i'><a href="meta.html#metalloiow">μεταλλοιόω</a></span></li>
		</ul>
	</dd>
</dl>

<dl>
	<dt><a id="metalloiow">μεταλλοιόω</a></dt>
	<dd>
		<ul><script src='js/verb/vpai1s.js'></script>
			<li><span class='cat'>Meaning:</span> <span class='i'>to change</span></li>
			<script src='../cognate/a/alloiow.js'></script>
		</ul>
	</dd>
</dl>

<dl>
	<dt><a id="metallon">μέταλλον</a></dt>
	<dd>
		<ul>
			<li><span class='cat'>Parse:</span> <span class='parse'>Noun: Nom/Acc Sing Neut</span></li>
			<li><span class='cat'>Meaning:</span> <span class='i'>a mine, quarry</span> (of precious metals)</li>
			<li><span class='cat'>Forms:</span>
				<ul>
					<li><a id="metalla">μέταλλα</a> <span class='parse'>Noun: Nom/Acc Plur Neut</span></li>
					<li>μετάλλων <span class='parse'>Noun: Gen Plur Neut</span></li>
				</ul>
			</li>
		</ul>
	</dd>
</dl>

<dl>
	<dt><a id="metallwn">μετάλλων</a></dt>
	<dd>
		<ul>
			<li><span class='cat'>Parse:</span> <span class='parse'>Noun: Gen Plur Neut</span></li>
			<li><span class='cat'>Root:</span> <span class='i'><a href="meta.html#metallon">μέταλλον</a></span></li>
		</ul>
	</dd>
</dl>

<dl>
	<dt><a id="metameibw">μεταμείβω</a></dt>
	<dd>
		<ul><script src='js/verb/vpai1s.js'></script>
			<li><span class='cat'>Meaning:</span> <span class='i'>to exchange, change</span></li>
			<script src='../cognate/m/meibw.js'></script>
		</ul>
	</dd>
</dl>

<dl>
	<dt><a id="μεταμεῖψαι">μεταμεῖψαι</a></dt>
	<dd>
		<ul><script src='js/verb/vaainfin.js'></script>
			<li><span class='cat'>Meaning:</span> <span class='i'>to exchange, change</span></li>
			<li><span class='cat'>Root:</span> <span class='i'><a href="meta.html#metameibw">μεταμείβω</a></span></li>
		</ul>
	</dd>
</dl>

<dl>
	<dt><a id="metameleia">μεταμέλεια</a></dt><!-- js -->
	<dd>
		<ul>
			<li><span class='cat'>Parse:</span> <span class='parse'>Noun: Nom Sing Fem</span></li>
			<li><span class='cat'>Meaning:</span> <span class='i'>change of purpose, regret, repentance</span></li>
			<script src='../cognate/m/meleia.js'></script>
			<li><span class='cat'>Forms:</span></li>
		</ul>
			<script>
				var text1='μεταμέλει'
				var text2='μεταμελει'
				var text3='μεταμελεί'
			</script><script src='js/Fnoun/noun-F-bohqeia.js'></script>
	</dd>
</dl>

<dl>
	<dt><a id="metameleia2">μεταμελείᾳ</a></dt>
	<dd>
		<ul>
			<li><span class='cat'>Parse:</span> <span class='parse'>Noun: Dat Sing Fem</span></li>
			<li><span class='cat'>Root:</span> <span class='i'><a href="meta.html#metameleia">μεταμέλεια</a></span></li>
		</ul>
	</dd>
</dl>

<dl>
	<dt><a id="metamelew">μεταμελέω</a></dt>
	<dd>
		<ul><script src='js/verb/vpai1s.js'></script>
			<li><span class='cat'>Meaning:</span> <span class='i'>to feel repentance, regret, be sorry, change mind</span></li>
			<script src='../cognate/m/melew.js'></script>
			<li><span class='cat'>Forms:</span>
				<ul>
					<li>μεταμεληθέντες <span class='parse'>Part: Aor Pass Nom Plur Masc</span></li>
					<li>μεταμεληθῇς <span class='parse'>Verb: Aor Pass Subj 2nd Sing</span></li>
					<li>μεταμεληθήσεσθε <span class='parse'>Verb: Fut Pass Ind 2nd Plur</span></li>
					<li>μεταμεληθήσῃ <span class='parse'>Verb: Fut Pass Ind 2nd Sing</span></li>
					<li>μεταμελήσῃ <span class='parse'>Verb: Aor Act Subj 3rd Sing</span></li>
					<li>μεταμελοῦ <span class='parse'>Verb: Pres Mid/Pass Imperative 2nd Sing</span></li>
					<li>μεταμεμέλημαι <span class='parse'>Verb: Perf Mid/Pass Ind 1st Sing</span></li>
					<li>μετεμελήθη <span class='parse'>Verb: Aor Pass Ind 3rd Sing</span></li>
					<li>μετεμέλοντο <span class='parse'>Verb: Imperfect Mid/Pass Ind 3rd Plur</span></li>
				</ul>
			</li>
		</ul>
	</dd>
</dl>

<dl>
	<dt><a id="metamelhqeis">μεταμεληθείς</a></dt>
	<dd>
		<ul>
			<li><span class='cat'>Parse:</span> <span class='parse'>Part: Aor Pass Nom Sing Masc</span></li>
			<li><span class='cat'>Root:</span> <span class='i'><a href="meta.html#metamelomai">μεταμέλομαι</a></span></li>
		</ul>
	</dd>
</dl>

<dl>
	<dt><a id="metamelhqentes">μεταμεληθέντες</a></dt>
	<dd>
		<ul>
			<li><span class='cat'>Parse:</span> <span class='parse'>Part: Aor Pass Nom Plur Masc</span></li>
			<li><span class='cat'>Root:</span> <span class='i'><a href="meta.html#metamelew">μεταμελέω</a></span></li>
		</ul>
	</dd>
</dl>

<dl>
	<dt><a id="metamelhqhs">μεταμεληθῇς</a></dt>
	<dd>
		<ul>
			<li><span class='cat'>Parse:</span> <span class='parse'>Verb: Aor Pass Subj 2nd Sing</span></li>
			<li><span class='cat'>Root:</span> <span class='i'><a href="meta.html#metamelew">μεταμελέω</a></span></li>
		</ul>
	</dd>
</dl>

<dl>
	<dt><a id="metamelhqhsesqe">μεταμεληθήσεσθε</a></dt>
	<dd>
		<ul>
			<li><span class='cat'>Parse:</span> <span class='parse'>Verb: Fut Pass Ind 2nd Plur</span></li>
			<li><span class='cat'>Root:</span> <span class='i'><a href="meta.html#metamelew">μεταμελέω</a></span></li>
		</ul>
	</dd>
</dl>

<dl>
	<dt><a id="metamelhqhsetai">μεταμεληθήσεται</a></dt>
	<dd>
		<ul>
			<li><span class='cat'>Parse:</span> <span class='parse'>Verb: Fut Pass Ind 3rd Sing</span></li>
			<li><span class='cat'>Root:</span> <span class='i'><a href="meta.html#metamelomai">μεταμέλομαι</a></span></li>
		</ul>
	</dd>
</dl>

<dl>
	<dt><a id="metamelhqhsh">μεταμεληθήσῃ</a></dt>
	<dd>
		<ul>
			<li><span class='cat'>Parse:</span> <span class='parse'>Verb: Fut Pass Ind 2nd Sing</span></li>
			<li><span class='cat'>Root:</span> <span class='i'><a href="meta.html#metamelew">μεταμελέω</a></span></li>
		</ul>
	</dd>
</dl>

<dl>
	<dt><a id="metamelhsh">μεταμελήσῃ</a></dt>
	<dd>
		<ul>
			<li><span class='cat'>Parse:</span> <span class='parse'>Verb: Aor Act Subj 3rd Sing</span></li>
			<li><span class='cat'>Root:</span> <span class='i'><a href="meta.html#metamelew">μεταμελέω</a></span></li>
		</ul>
	</dd>
</dl>

<dl>
	<dt><a id="metamelomai">μεταμέλομαι</a></dt>
	<dd>
		<ul><script src='js/verb/vpmpi1s.js'></script>
			<li><span class='cat'>Meaning:</span> <span class='i'>to repent</span> (self), <span class='i'>regret, care afterwards</span></li>
			<script src='../cognate/m/melw.js'></script>
			<li><span class='cat'>Forms:</span>
				<ul>
					<li>μεταμεληθείς <span class='parse'>Part: Aor Pass Nom Sing Masc</span></li>
					<li>μεταμεληθήσεται <span class='parse'>Verb: Fut Pass Ind 3rd Sing</span></li>
					<li>μετεμελήθητε <span class='parse'>Verb: Aor Pass Ind 2nd Plur</span></li>
					<li>μετεμελόμην <span class='parse'>Verb: Imperfect Mid/Pass Ind 1st Sing</span></li>
				</ul>
			</li>
		</ul>
	</dd>
</dl>

<dl>
	<dt><a id="metamelon">μετάμελον</a></dt>
	<dd>
		<ul>
			<li><span class='cat'>Parse:</span> <span class='parse'>Noun: Acc Sing Masc</span></li>
			<li><span class='cat'>Root:</span> <span class='i'><a href="meta.html#metamelos">μετάμελος</a></span></li>
		</ul>
	</dd>
</dl>

<dl>
	<dt><a id="metamelos">μετάμελος</a></dt>
	<dd>
		<ul>
			<li><span class='cat'>Parse:</span> <span class='parse'>Noun: Nom Sing Masc</span></li>
			<li><span class='cat'>Meaning:</span>
				<ul>
					<li><span class='i'>repentance, regret</span></li>
					<li><span class='i'>unsettled feeling of regret over what has happened or done</span></li>
				</ul>
			</li>
			<script src='../cognate/m/melos.js'></script>
		</ul>
			<script>
				var text1='μετάμελ'
				var text2='μεταμέλ'
			</script><script src='js/Mnoun/noun-M-anqrwpos.js'></script>
	</dd>
</dl>

<dl>
	<dt><a id="metamelou">μεταμελοῦ</a></dt>
	<dd>
		<ul>
			<li><span class='cat'>Parse:</span> <span class='parse'>Verb: Pres Mid/Pass Imperative 2nd Sing</span></li>
			<li><span class='cat'>Root:</span> <span class='i'><a href="meta.html#metamelew">μεταμελέω</a></span></li>
		</ul>
	</dd>
</dl>

<dl>
	<dt><a id="metamemelhmai">μεταμεμέλημαι</a></dt>
	<dd>
		<ul>
			<li><span class='cat'>Parse:</span> <span class='parse'>Verb: Perf Mid/Pass Ind 1st Sing</span></li>
			<li><span class='cat'>Root:</span> <span class='i'><a href="meta.html#metamelew">μεταμελέω</a></span></li>
		</ul>
	</dd>
</dl>

<dl>
	<dt><a id="metamemorfwmenon">μεταμεμορφωμένον</a></dt>
	<dd>
		<ul>
			<li><span class='cat'>Parse:</span>
				<ul>
					<li class='parse'>Part: Perf Mid/Pass Nom/Acc Neut</li>
					<li class='parse'>Part: Perf Mid/Pass Acc Masc</li>
				</ul>
			</li>
			<li><span class='cat'>Root:</span> <span class='i'><a href="meta.html#metamorfow">μεταμορφόω</a></span></li>
		</ul>
	</dd>
</dl>

<dl>
	<dt><a id="metamorfoumeqa">μεταμορφούμεθα</a></dt>
	<dd>
		<ul>
			<li><span class='cat'>Parse:</span> <span class='parse'>Verb: Pres Mid/Pass Ind 1st Plur</span></li>
			<li><span class='cat'>Root:</span> <span class='i'><a href="meta.html#metamorfow">μεταμορφόω</a></span></li>
		</ul>
	</dd>
</dl>

<dl>
	<dt><a id="metamorfousqai">μεταμορφοῦσθαι</a></dt>
	<dd>
		<ul>
			<li><span class='cat'>Parse:</span> <span class='parse'>Verb: Pres Mid/Pass Infin</span></li>
			<li><span class='cat'>Root:</span> <span class='i'><a href="meta.html#metamorfow">μεταμορφόω</a></span></li>
		</ul>
	</dd>
</dl>

<dl>
	<dt><a id="metamorfousqe">μεταμορφοῦσθε</a></dt>
	<dd>
		<ul>
			<li><span class='cat'>Parse:</span> <span class='parse'>Verb: Pres Mid/Pass Imperative 2nd Plur</span></li>
			<li><span class='cat'>Root:</span> <span class='i'><a href="meta.html#metamorfow">μεταμορφόω</a></span></li>
		</ul>
	</dd>
</dl>

<dl>
	<dt><a id="metamorfow">μεταμορφόω</a></dt>
	<dd>
		<ul><script src='js/verb/vpai1s.js'></script>
			<li><span class='cat'>Meaning:</span> <span class='i'>to change form, transfigure, transform</span> (literally or figuratively, "metamorphose")</li>
			<script src='../cognate/m/morfow.js'></script>
			<li><span class='cat'>Forms:</span>
				<ul>
					<li><a id="μετεμόρφωσεν">μετεμόρφωσεν</a> <span class='parse'>Verb: Aor Act Ind 3rd Sing</span></li>
					<li>μεταμορφούμεθα <span class='parse'>Verb: Pres Mid/Pass Ind 1st Plur</span></li>
					<li>μεταμορφοῦσθαι <span class='parse'>Verb: Pres Mid/Pass Infin</span></li>
					<li>μεταμορφοῦσθε <span class='parse'>Verb: Pres Mid/Pass Imperative 2nd Plur</span></li>
					<li>μετεμορφώθη <span class='parse'>Verb: Aor Pass Ind 3rd Sing</span></li>
					<li>μεταμεμορφωμένον <span class='parse'>Part: Perf Mid/Pass Nom/Acc Neut</span></li>
					<li>μεταμεμορφωμένον <span class='parse'>Part: Perf Mid/Pass Acc Masc</span></li>
				</ul>
			</li>
		</ul>
	</dd>
</dl>

<dl>
	<dt><a id="metanasteuou">μεταναστεύου</a></dt>
	<dd>
		<ul>
			<li><span class='cat'>Parse:</span> <span class='parse'>Verb: Pres Mid/Pass Imperative 2nd Sing</span></li>
			<li><span class='cat'>Root:</span> <span class='i'><a href="meta.html#metanasteuw">μεταναστεύω</a></span></li>
		</ul>
	</dd>
</dl>

<dl>
	<dt><a id="metanasteusai">μεταναστεύσαι</a></dt>
	<dd>
		<ul>
			<li><span class='cat'>Parse:</span>
				<ul>
					<li class='parse'>Verb: Aor Act Infin</li>
					<li class='parse'>Verb: Aor Act Opt 3rd Sing</li>
				</ul>
			</li>
			<li><span class='cat'>Root:</span> <span class='i'><a href="meta.html#metanasteuw">μεταναστεύω</a></span></li>
		</ul>
	</dd>
</dl>

<dl>
	<dt><a id="metanasteusw">μεταναστεύσω</a></dt>
	<dd>
		<ul>
			<li><span class='cat'>Parse:</span> <span class='parse'>Verb: Aor Act Subj 1st Sing</span></li>
			<li><span class='cat'>Root:</span> <span class='i'><a href="meta.html#metanasteuw">μεταναστεύω</a></span></li>
		</ul>
	</dd>
</dl>

<dl>
	<dt><a id="metanasteuw">μεταναστεύω</a></dt>
	<dd>
		<ul><script src='js/verb/vpai1s.js'></script>
					<li><span class='cat'>Active Meaning:</span>
						<ul>
							<li><span class='i'>to cause to depart</span></li>
						</ul>
					</li>
					<li><span class='cat'>Middle Meaning:</span>
						<ul>
							<li><span class='i'>to depart</span></li>
							<li><span class='i'>to remove, depart, flee</span></li>
						</ul>
					</li>
			<li><span class='cat'>Forms:</span>
				<ul>
					<li>μεταναστεύου <span class='parse'>Verb: Pres Mid/Pass Imperative 2nd Sing</span></li>
					<li>μεταναστεύσαι <span class='parse'>Verb: Aor Act Infin</span></li>
					<li>μεταναστεύσω <span class='parse'>Verb: Aor Act Subj 1st Sing</span></li>
				</ul>
			</li>
		</ul>
	</dd>
</dl>

<dl>
	<dt><a id="metanasthseis">μεταναστήσεις</a></dt>
	<dd>
		<ul>
			<li><span class='cat'>Parse:</span> <span class='parse'>Verb: Fut Act Ind 2nd Sing</span></li>
			<li><span class='cat'>Root:</span> <span class='i'><a href="meta.html#metanisthmi">μετανίστημι</a></span></li>
		</ul>
	</dd>
</dl>

<dl>
	<dt><a id="metanasthtwsan">μεταναστήτωσαν</a></dt>
	<dd>
		<ul>
			<li><span class='cat'>Parse:</span> <span class='parse'>Verb: Aor Act Imperative 3rd Plur</span></li>
			<li><span class='cat'>Root:</span> <span class='i'><a href="meta.html#metanisthmi">μετανίστημι</a></span></li>
		</ul>
	</dd>
</dl>

<dl>
	<dt><a id="metanenohkasin">μετανενοήκασι</a>, <a id="metanenohkasi">μετανενοήκασιν</a></dt>
	<dd>
		<ul>
			<li><span class='cat'>Parse:</span> <span class='parse'>Verb: Perf Act Ind 3rd Plur</span></li>
			<li><span class='cat'>Root:</span> <span class='i'><a href="meta.html#metanoew">μετανοέω</a></span></li>
		</ul>
	</dd>
</dl>

<dl>
	<dt><a id="metanenohkotas">μετανενοηκότας</a></dt>
	<dd>
		<ul>
			<li><span class='cat'>Parse:</span> <span class='parse'>Part: Perf Act Acc Plur Masc</span></li>
			<li><span class='cat'>Root:</span> <span class='i'><a href="meta.html#metanoew">μετανοέω</a></span></li>
		</ul>
	</dd>
</dl>

<dl>
	<dt><a id="metanisthmi">μετανίστημι</a></dt>
	<dd>
		<ul><script src='js/verb/vpai1s.js'></script>
					<li><span class='cat'>Active Meaning:</span>
						<ul>
							<li><span class='i'>to migrate from</span></li>
							<li><span class='i'>to leave behind</span> (something)</li>
							<li><span class='i'>to evade, remove</span></li>
						</ul>
					</li>
					<li><span class='cat'>Middle Meaning:</span>
						<ul>
							<li><span class='i'>to migrate</span></li>
						</ul>
					</li>
			<script src='../cognate/i/isthmi.js'></script>
			<li><span class='cat'>Forms:</span>
				<ul>
					<li>μεταναστήσεις <span class='parse'>Verb: Fut Act Ind 2nd Sing</span></li>
					<li>μεταναστήτωσαν <span class='parse'>Verb: Aor Act Imperative 3rd Plur</span></li>
				</ul>
			</li>
		</ul>
	</dd>
</dl>

<dl>
	<dt><a id="metanoei">μετανόει</a></dt>
	<dd>
		<ul>
			<li><span class='cat'>Parse:</span> <span class='parse'>Verb: Pres Act Imperative 2nd Sing</span></li>
			<li><span class='cat'>Root:</span> <span class='i'><a href="meta.html#metanoew">μετανοέω</a></span></li>
		</ul>
	</dd>
</dl>

<dl>
	<dt><a id="metanoei2">μετανοεῖ</a></dt>
	<dd>
		<ul>
			<li><span class='cat'>Parse:</span>
				<ul>
					<li class='parse'>Verb: Imperfect Act Ind 3rd Sing</li>
					<li class='parse'>Verb: Pres Act Ind 3rd Sing</li>
					<li class='parse'>Verb: Pres Mid/Pass Ind 2nd Sing</li>
					<li class='parse'>Verb: Pres Act Imperative 2nd Sing</li>
				</ul>
			</li>
			<li><span class='cat'>Root:</span> <span class='i'><a href="meta.html#metanoew">μετανοέω</a></span></li>
		</ul>
	</dd>
</dl>

<dl>
	<dt><a id="metanoein">μετανοεῖν</a></dt>
	<dd>
		<ul>
			<li><span class='cat'>Parse:</span> <span class='parse'>Verb: Pres Act Infin</span></li>
			<li><span class='cat'>Root:</span> <span class='i'><a href="meta.html#metanoew">μετανοέω</a></span></li>
		</ul>
	</dd>
</dl>

<dl>
	<dt><a id="metanoeite">μετανοεῖτε</a></dt>
	<dd>
		<ul>
			<li><span class='cat'>Parse:</span> <span class='parse'>Verb: Pres Act Imperative 2nd Plur</span></li>
			<li><span class='cat'>Root:</span> <span class='i'><a href="meta.html#metanoew">μετανοέω</a></span></li>
		</ul>
	</dd>
</dl>

<dl>
	<dt><a id="metanoeitw">μετανοείτω</a></dt>
	<dd>
		<ul>
			<li><span class='cat'>Parse:</span> <span class='parse'>Verb: Pres Act Imperative 3rd Sing</span></li>
			<li><span class='cat'>Root:</span> <span class='i'><a href="meta.html#metanoew">μετανοέω</a></span></li>
		</ul>
	</dd>
</dl>

<dl>
	<dt><a id="metanoew">μετανοέω</a></dt>
	<dd>
		<ul><script src='js/verb/vpai1s.js'></script>
			<li><span class='cat'>Meaning:</span>
				<ul>
					<li><span class='i'>to repent, change one's mind</span></li>
					<li><span class='i'>to think differently</span></li>
					<li><span class='i'>to think afterwards,</span> i.e., reconsider (morally, feel compunction)</li>
					<li><span class='i'>to revise one's previous view or design</span></li>
				</ul>
			</li>
			<script src='../cognate/n/noew.js'></script>
			<li><span class='cat'>Forms:</span></li>
		</ul>
		<fieldset><legend>Present</legend>
			<ul>
					<li>μετανοοῦντα <span class='parse'>Part: Pres Act Acc Sing Masc</span></li>
					<li>μετανοοῦντα <span class='parse'>Part: Pres Act Nom/Acc Plur Neut</span></li>
					<li>μετανοῇ <span class='parse'>Verb: Pres Act Subj 3rd Sing</span></li>
					<li>μετανοῇ <span class='parse'>Verb: Pres Mid/Pass Ind/Subj 2nd Sing</span></li>
					<li>μετανοοῦντος <span class='parse'>Part: Pres Act Gen Sing Masc/Neut</span></li>
					<li>μετανοεῖ <span class='parse'>Verb: Pres Act Ind 3rd Sing</span></li>
					<li>μετανοεῖ <span class='parse'>Verb: Pres Mid/Pass Ind 2nd Sing</span></li>
					<li>μετανοεῖ <span class='parse'>Verb: Pres Act Imperative 2nd Sing</span></li>
					<li>μετανόει <span class='parse'>Verb: Pres Act Imperative 2nd Sing</span></li>
					<li>μετανοεῖν <span class='parse'>Verb: Pres Act Infin</span></li>
					<li>μετανοεῖτε <span class='parse'>Verb: Pres Act Imperative 2nd Plur</span></li>
					<li>μετανοείτω <span class='parse'>Verb: Pres Act Imperative 3rd Sing</span></li>
					<li>μετανοῆτε <span class='parse'>Verb: Pres Act Subj 2nd Plur</span></li>
					<li>μετανοοῦντες <span class='parse'>Part: Pres Act Nom Plur Masc</span></li>
					<li>μετανοοῦντι <span class='parse'>Part: Pres Act Dat Sing Masc</span></li>
					<li>μετανοούντων <span class='parse'>Part: Pres Act Gen Plur Masc</span></li>
					<li>μετανοοῦσι <span class='parse'>Verb: Pres Act Ind 3rd Plur</span></li>
					<li>μετανοοῦσιν <span class='parse'>Verb: Pres Act Ind 3rd Plur</span></li>
					<li>μετανόω <span class='parse'>Verb: Pres Act Ind 1st Sing</span></li>
					<li>μετανοῶν <span class='parse'>Part: Pres Act Nom Sing Masc</span></li>
					<li>μετανοῶσιν <span class='parse'>Verb: Pres Act Subj 3rd Plur</span></li>
			</ul>
		</fieldset>
		<fieldset><legend>Imperfect</legend>
			<ul>
					<li>μετανοεῖ <span class='parse'>Verb: Imperfect Act Ind 3rd Sing</span></li>
					<li><a id="μετενόει">μετενόει</a> <span class='parse'>Verb: Imperfect Act Ind 3rd Sing</span></li>
			</ul>
		</fieldset>
		<fieldset><legend>Future</legend>
			<ul>
					<li>μετανοήσει <span class='parse'>Verb: Fut Act Ind 3rd Sing</span></li>
					<li>μετανοήσῃ <span class='parse'>Verb: Fut Mid Ind 2nd Sing</span></li>
					<li>μετανοήσουσι(ν) <span class='parse'>Verb: Fut Act Ind 3rd Plur</span></li>
					<li>μετανοήσω <span class='parse'>Verb: Fut Act Ind 1st Sing</span></li>
			</ul>
		</fieldset>
		<fieldset><legend>Aorist</legend>
			<ul>
					<li>μετενόησε <span class='parse'>Verb: Aor Act Ind 3rd Sing</span></li>
					<li>μετανοῆσαι <span class='parse'>Verb: Aor Act Infin</span></li>
					<li>μετανοήσαντες <span class='parse'>Part: Aor Act Nom Plur Masc</span></li>
					<li>μετανοήσαντες <span class='parse'>Part: Aor Act Nom Plur Masc</span></li>
					<li>μετανοησάντων <span class='parse'>Part: Aor Act Gen Plur Masc</span></li>
					<li>μετανοήσατε <span class='parse'>Verb: Aor Act Imperative 2nd Plur</span></li>
					<li>μετανοήσῃ <span class='parse'>Verb: Aor Act Subj 3rd Sing</span></li>
					<li>μετανοήσῆς <span class='parse'>Verb: Aor Act Subj 2nd Sing</span></li>
					<li>μετανοήσητε <span class='parse'>Verb: Aor Act Subj 2nd Plur</span></li>
					<li>μετανόησον <span class='parse'>Verb: Aor Act Imperative 2nd Sing</span></li>
					<li>μετενόησα <span class='parse'>Verb: 1Aor Act Ind 1st Sing</span></li>
					<li>μετενόησαν <span class='parse'>Verb: 1Aor Act Ind 3rd Plur</span></li>
					<li>μετενόησε(ν) <span class='parse'>Verb: Aor Act Ind 3rd Sing</span></li>
					<li>μετανοήσῃ <span class='parse'>Verb: Aor Act Subj 3rd Sing</span></li>
					<li>μετανοήσῃ <span class='parse'>Verb: Aor Mid Subj 2nd Sing</span></li>
					<li>μετανοήσωμεν <span class='parse'>Verb: Aor Act Subj 1st Plur</span></li>
					<li>μετανοήσωσι <span class='parse'>Verb: Aor Act Subj 3rd Plur</span></li>
					<li>μετανοήσωσι(ν) <span class='parse'>Verb: Aor Act Subj 3rd Plur</span></li>
			</ul>
		</fieldset>
		<fieldset><legend>Perfect</legend>
			<ul>
					<li>μετανενοηκότας <span class='parse'>Part: Perf Act Acc Plur Masc</span></li>
					<li>μετανενοήκασι <span class='parse'>Verb: Perf Act Ind 3rd Plur</span></li>
					<li>μετανενοήκασιν <span class='parse'>Verb: Perf Act Ind 3rd Plur</span></li>
			</ul>
		</fieldset>
	</dd>
</dl>

<dl>
	<dt><a id="metanoh">μετανοῇ</a></dt>
	<dd>
		<ul>
			<li><span class='cat'>Parse:</span>
				<ul>
					<li class='parse'>Verb: Pres Act Subj 3rd Sing</li>
					<li class='parse'>Verb: Pres Mid/Pass Ind/Subj 2nd Sing</li>
				</ul>
			</li>
			<li><span class='cat'>Root:</span> <span class='i'><a href="meta.html#metanoew">μετανοέω</a></span></li>
		</ul>
	</dd>
</dl>

<dl>
	<dt><a id="metanohsai">μετανοῆσαι</a></dt>
	<dd>
		<ul>
			<li><span class='cat'>Parse:</span>
				<ul>
					<li class='parse'>Verb: Aor Act Infin</li>
					<li class='parse'>Verb: Aor Act Opt 3rd Sing</li>
				</ul>
			</li>
			<li><span class='cat'>Root:</span> <span class='i'><a href="meta.html#metanoew">μετανοέω</a></span></li>
		</ul>
	</dd>
</dl>

<dl>
	<dt><a id="metanohsantes">μετανοήσαντες</a></dt>
	<dd>
		<ul>
			<li><span class='cat'>Parse:</span> <span class='parse'>Part: Aor Act Nom Plur Masc</span></li>
			<li><span class='cat'>Root:</span> <span class='i'><a href="meta.html#metanoew">μετανοέω</a></span></li>
		</ul>
	</dd>
</dl>

<dl>
	<dt><a id="metanohsantwn">μετανοησάντων</a></dt>
	<dd>
		<ul>
			<li><span class='cat'>Parse:</span> <span class='parse'>Part: Aor Act Gen Plur Masc</span></li>
			<li><span class='cat'>Root:</span> <span class='i'><a href="meta.html#metanoew">μετανοέω</a></span></li>
		</ul>
	</dd>
</dl>

<dl>
	<dt><a id="metanohsate">μετανοήσατε</a></dt>
	<dd>
		<ul>
			<li><span class='cat'>Parse:</span> <span class='parse'>Verb: Aor Act Imperative 2nd Plur</span></li>
			<li><span class='cat'>Root:</span> <span class='i'><a href="meta.html#metanoew">μετανοέω</a></span></li>
		</ul>
	</dd>
</dl>

<dl>
	<dt><a id="metanohsei">μετανοήσει</a></dt>
	<dd>
		<ul>
			<li><span class='cat'>Parse:</span> <span class='parse'>Verb: Fut Act Ind 3rd Sing</span></li>
			<li><span class='cat'>Root:</span> <span class='i'><a href="meta.html#metanoew">μετανοέω</a></span></li>
		</ul>
	</dd>
</dl>

<dl>
	<dt><a id="metanohsh">μετανοήσῃ</a></dt>
	<dd>
		<ul>
			<li><span class='cat'>Parse:</span>
				<ul>
					<li class='parse'>Verb: Aor Act Subj 3rd Sing</li>
					<li class='parse'>Verb: Aor Mid Subj 2nd Sing</li>
					<li class='parse'>Verb: Fut Mid Ind 2nd Sing</li>
				</ul>
			</li>
			<li><span class='cat'>Root:</span> <span class='i'><a href="meta.html#metanoew">μετανοέω</a></span></li>
		</ul>
	</dd>
</dl>

<dl>
	<dt><a id="metanohsh6">μετανοήσῃ</a></dt>
	<dd>
		<ul>
			<li><span class='cat'>Parse:</span> <span class='parse'>Verb: Aor Act Subj 3rd Sing</span></li>
			<li><span class='cat'>Root:</span> <span class='i'><a href="meta.html#metanoew">μετανοέω</a></span></li>
		</ul>
	</dd>
</dl>

<dl>
	<dt><a id="metanohshs">μετανοήσῆς</a></dt>
	<dd>
		<ul>
			<li><span class='cat'>Parse:</span> <span class='parse'>Verb: Aor Act Subj 2nd Sing</span></li>
			<li><span class='cat'>Root:</span> <span class='i'><a href="meta.html#metanoew">μετανοέω</a></span></li>
		</ul>
	</dd>
</dl>

<dl>
	<dt><a id="metanohshte">μετανοήσητε</a></dt>
	<dd>
		<ul>
			<li><span class='cat'>Parse:</span> <span class='parse'>Verb: Aor Act Subj 2nd Plur</span></li>
			<li><span class='cat'>Root:</span> <span class='i'><a href="meta.html#metanoew">μετανοέω</a></span></li>
		</ul>
	</dd>
</dl>

<dl>
	<dt><a id="metanohson">μετανόησον</a></dt>
	<dd>
		<ul>
			<li><span class='cat'>Parse:</span> <span class='parse'>Verb: Aor Act Imperative 2nd Sing</span></li>
			<li><span class='cat'>Root:</span> <span class='i'><a href="meta.html#metanoew">μετανοέω</a></span></li>
		</ul>
	</dd>
</dl>

<dl>
	<dt><a id="metanohsousin">μετανοήσουσι</a>, <a id="metanohsousi">μετανοήσουσιν</a></dt>
	<dd>
		<ul>
			<li><span class='cat'>Parse:</span> <span class='parse'>Verb: Fut Act Ind 3rd Plur</span></li>
			<li><span class='cat'>Root:</span> <span class='i'><a href="meta.html#metanoew">μετανοέω</a></span></li>
		</ul>
	</dd>
</dl>

<dl>
	<dt><a id="metanohsw">μετανοήσω</a></dt>
	<dd>
		<ul>
			<li><span class='cat'>Parse:</span> <span class='parse'>Verb: Fut Act Ind 1st Sing</span></li>
			<li><span class='cat'>Root:</span> <span class='i'><a href="meta.html#metanoew">μετανοέω</a></span></li>
		</ul>
	</dd>
</dl>

<dl>
	<dt><a id="metanohswmen">μετανοήσωμεν</a></dt>
	<dd>
		<ul>
			<li><span class='cat'>Parse:</span> <span class='parse'>Verb: Aor Act Subj 1st Plur</span></li>
			<li><span class='cat'>Root:</span> <span class='i'><a href="meta.html#metanoew">μετανοέω</a></span></li>
		</ul>
	</dd>
</dl>

<dl>
	<dt><a id="metanohswsin">μετανοήσωσι</a>, <a id="metanohswsi">μετανοήσωσιν</a></dt>
	<dd>
		<ul>
			<li><span class='cat'>Parse:</span>
				<ul>
					<li class='parse'>Verb: Pres Act Subj 3rd Plur</li>
					<li class='parse'>Verb: Aor Act Subj 3rd Plur</li>
				</ul>
			</li>
			<li><span class='cat'>Root:</span> <span class='i'><a href="meta.html#metanoew">μετανοέω</a></span></li>
		</ul>
	</dd>
</dl>

<dl>
	<dt><a id="metanohte">μετανοῆτε</a></dt>
	<dd>
		<ul>
			<li><span class='cat'>Parse:</span> <span class='parse'>Verb: Pres Act Subj 2nd Plur</span></li>
			<li><span class='cat'>Root:</span> <span class='i'><a href="meta.html#metanoew">μετανοέω</a></span></li>
		</ul>
	</dd>
</dl>

<dl>
	<dt><a id="metanoia">μετάνοια</a></dt><!-- js -->
	<dd>
		<ul>
			<li><span class='cat'>Parse:</span> <span class='parse'>Noun: Nom Sing Fem</span></li>
			<li><span class='cat'>Meaning:</span>
				<ul>
					<li><span class='i'>repentance, change of mind</span></li>
					<li><span class='i'>compunction</span> (for guilt, including reformation)</li>
					<li><span class='i'>reversal</span> (of a decision)</li>
				</ul>
			</li>
			<script src='../cognate/n/noia.js'></script>
			<li><span class='cat'>Forms:</span></li>
		</ul>
			<script>
				var text1='μετάνοι'
				var text2='μετανοί'
				var text3='μετανοι'
			</script><script src='js/Fnoun/noun-F-bohqeia.js'></script>
	</dd>
</dl>

<dl>
	<dt><a id="metanoia2">μετανοίᾳ</a></dt>
	<dd>
		<ul>
			<li><span class='cat'>Parse:</span>
				<ul>
					<li class='parse'>Noun: Dat Sing Fem</li>
					<li class='parse'>Noun: Nom Plur Fem</li>
				</ul>
			</li>
			<li><span class='cat'>Root:</span> <span class='i'><a href="meta.html#metanoia">μετάνοια</a></span></li>
		</ul>
	</dd>
</dl>

<dl>
	<dt><a id="metanoian">μετάνοιαν</a></dt>
	<dd>
		<ul>
			<li><span class='cat'>Parse:</span> <span class='parse'>Noun: Acc Sing Fem</span></li>
			<li><span class='cat'>Root:</span> <span class='i'><a href="meta.html#metanoia">μετάνοια</a></span></li>
		</ul>
	</dd>
</dl>

<dl>
	<dt><a id="metanoias">μετανοίας</a></dt>
	<dd>
		<ul>
			<li><span class='cat'>Parse:</span>
				<ul>
					<li class='parse'>Noun: Gen Sing Fem</li>
					<li class='parse'>Noun: Acc Plur Fem</li>
				</ul>
			</li>
			<li><span class='cat'>Root:</span> <span class='i'><a href="meta.html#metanoia">μετάνοια</a></span></li>
		</ul>
	</dd>
</dl>

<dl>
	<dt><a id="metanoounta">μετανοοῦντα</a></dt>
	<dd>
		<ul>
			<li><span class='cat'>Parse:</span>
				<ul>
					<li class='parse'>Part: Pres Act Acc Sing Masc</li>
					<li class='parse'>Part: Pres Act Nom/Acc Plur Neut</li>
				</ul>
			</li>
			<li><span class='cat'>Root:</span> <span class='i'><a href="meta.html#metanoew">μετανοέω</a></span></li>
		</ul>
	</dd>
</dl>

<dl>
	<dt><a id="metanoountes">μετανοοῦντες</a></dt>
	<dd>
		<ul>
			<li><span class='cat'>Parse:</span> <span class='parse'>Part: Pres Act Nom Plur Masc</span></li>
			<li><span class='cat'>Root:</span> <span class='i'><a href="meta.html#metanoew">μετανοέω</a></span></li>
		</ul>
	</dd>
</dl>

<dl>
	<dt><a id="metanoounti">μετανοοῦντι</a></dt>
	<dd>
		<ul>
			<li><span class='cat'>Parse:</span> <span class='parse'>Part: Pres Act Dat Sing Masc</span></li>
			<li><span class='cat'>Root:</span> <span class='i'><a href="meta.html#metanoew">μετανοέω</a></span></li>
		</ul>
	</dd>
</dl>

<dl>
	<dt><a id="metanoountos">μετανοοῦντος</a></dt>
	<dd>
		<ul>
			<li><span class='cat'>Parse:</span> <span class='parse'>Part: Pres Act Gen Sing Masc/Neut</span></li>
			<li><span class='cat'>Root:</span> <span class='i'><a href="meta.html#metanoew">μετανοέω</a></span></li>
		</ul>
	</dd>
</dl>

<dl>
	<dt><a id="metanoountwn">μετανοούντων</a></dt>
	<dd>
		<ul>
			<li><span class='cat'>Parse:</span> <span class='parse'>Part: Pres Act Gen Plur Masc/Neut</span></li>
			<li><span class='cat'>Root:</span> <span class='i'><a href="meta.html#metanoew">μετανοέω</a></span></li>
		</ul>
	</dd>
</dl>

<dl>
	<dt><a id="metanoousin">μετανοοῦσι</a>, <a id="metanoousi">μετανοοῦσιν</a></dt>
	<dd>
		<ul>
			<li><span class='cat'>Parse:</span> <span class='parse'>Verb: Pres Act Ind 3rd Plur</span></li>
			<li><span class='cat'>Root:</span> <span class='i'><a href="meta.html#metanoew">μετανοέω</a></span></li>
		</ul>
	</dd>
</dl>

<dl>
	<dt><a id="metanow">μετανόω</a></dt>
	<dd>
		<ul><script src='js/verb/vpai1s.js'></script>
			<li><span class='cat'>Root:</span> <span class='i'><a href="meta.html#metanoew">μετανοέω</a></span></li>
		</ul>
	</dd>
</dl>

<dl>
	<dt><a id="metanown">μετανοῶν</a></dt>
	<dd>
		<ul>
			<li><span class='cat'>Parse:</span> <span class='parse'>Part: Pres Act Nom Sing Masc</span></li>
			<li><span class='cat'>Root:</span> <span class='i'><a href="meta.html#metanoew">μετανοέω</a></span></li>
		</ul>
	</dd>
</dl>

<dl>
	<dt><a id="metanowsin">μετανοῶσιν</a></dt>
	<dd>
		<ul>
			<li><span class='cat'>Parse:</span>
				<ul>
					<li class='parse'>Verb: Pres Act Subj 3rd Plur</li>
					<li class='parse'>Verb: Aor Act Subj 3rd Plur</li>
				</ul>
			</li>
			<li><span class='cat'>Root:</span> <span class='i'><a href="meta.html#metanoew">μετανοέω</a></span></li>
		</ul>
	</dd>
</dl>

<dl>
	<dt><a id="metaxai">μετάξαι</a></dt>
	<dd>
		<ul>
			<li><span class='cat'>Parse:</span>
				<ul>
					<li class='parse'>Verb: Aor Act Infin</li>
					<li class='parse'>Verb: Aor Act Opt 3rd Sing</li>
				</ul>
			</li>
			<li><span class='cat'>Root:</span> <span class='i'><a href="meta.html#metagw">μετάγω</a></span></li>
		</ul>
	</dd>
</dl>

<dl>
	<dt><a id="metaxu">μεταξύ</a></dt>
	<dd>
		<ul>
			<li><span class='cat'>Parse:</span> <span class='parse'>Adverb</span></li>
			<li><span class='cat'>Meaning:</span>
				<ul>
					<li><span class='r'>Of Time:</span> <span class='i'>between, afterward, next, meanwhile</span>
						<p class='box'><span class='b'>ἐν τῷ μεταξὺ ἠρώτων αὐτὸν οἱ μαθηταὶ λέγοντες, ῥαββί, φάγε.</span><br>
						<span class='i'>Meanwhile, the disciples kept asking him, saying, &ldquo;Rabbi, eat.&rdquo;</span> (John 4:31)</p>
					</li>
					<li><span class='r'>Of Place:</span> <span class='i'>between, in the middle of</span></li>
					<li><span class='r'>Reciprocal:</span> <span class='i'>between, among</span> (e.g., between you and him)</li>
					<li><span class='r'>As Preposition + Gen.:</span> <span class='i'>mingled among</span></li>
				</ul>
			</li>
			<li><span class='cat'>Concord:</span><p class='concord'><span class='r'>NT: </span>Matt 18:15; 23:35; Luke 11:51; 16:26; John 4:31; Acts 12:6; 13:42; 15:9; Rom 2:15<br><span class='r'>LXX: </span>_<br><span class='r'>Apocrypha: </span>_<br><span class='r'>Apostolic Fathers: </span>_</p></li>
		</ul>
			<script src='js/preposition.js'></script>
	</dd>
</dl>

<dl>
	<dt><a id="metapaideuetai">μεταπαιδεύεται</a></dt>
	<dd>
		<ul>
			<li><span class='cat'>Parse:</span> <span class='parse'>Verb: Pres Mid/Pass Ind 3rd Sing</span></li>
			<li><span class='cat'>Root:</span> <span class='i'><a href="meta.html#metapaideuw">μεταπαιδεύω</a></span></li>
		</ul>
	</dd>
</dl>

<dl>
	<dt><a id="metapaideuw">μεταπαιδεύω</a></dt>
	<dd>
		<ul><script src='js/verb/vpai1s.js'></script>
			<li><span class='cat'>Meaning:</span> <span class='i'>to educate differently, re-educate, learn better</span></li>
			<script src='../cognate/p/paideuw.js'></script>
			<li><span class='cat'>Forms:</span>
				<ul>
					<li>μεταπαιδεύεται <span class='parse'>Verb: Pres Mid/Pass Ind 3rd Sing</span></li>
				</ul>
			</li>
		</ul>
	</dd>
</dl>

<dl>
	<dt><a id="metaparadidoasin">μεταπαραδιδόασιν</a></dt>
	<dd>
		<ul>
			<li><span class='cat'>Parse:</span> <span class='parse'>Verb: Pres Act Ind 3rd Plur</span></li>
			<li><span class='cat'>Root:</span> <span class='i'><a href="meta.html#metaparadidwmi">μεταπαραδίδωμι</a></span></li>
		</ul>
	</dd>
</dl>

<dl>
	<dt><a id="metaparadidwmi">μεταπαραδίδωμι</a></dt>
	<dd>
		<ul><script src='js/verb/vpai1s.js'></script>
			<li><span class='cat'>Meaning:</span> <span class='i'>to succeed, give place to, follow</span></li>
			<script src='../cognate/d/didwmi.js'></script>
			<li><span class='cat'>Forms:</span>
				<ul>
					<li>μεταπαραδιδόασιν <span class='parse'>Verb: Pres Act Ind 3rd Plur</span></li>
				</ul>
			</li>
		</ul>
	</dd>
</dl>

<dl>
	<dt><a id="metapeiqw">μεταπείθω</a></dt>
	<dd>
		<ul><script src='js/verb/vpai1s.js'></script>
			<li><span class='cat'>Meaning:</span>
				<ul>
					<li><span class='i'>to alter, change a person's persuasion</span></li>
					<li><span class='i'>to persuade and change the view of</span></li>
				</ul>
			</li>
			<script src='../cognate/p/peiqw.js'></script>
			<li><span class='cat'>Forms:</span>
				<ul>
					<li>μεταπεῖσαι <span class='parse'>Verb: Aor Act Infin</span></li>
				</ul>
			</li>
		</ul>
	</dd>
</dl>

<dl>
	<dt><a id="metapeisai">μεταπεῖσαι</a></dt>
	<dd>
		<ul>
			<li><span class='cat'>Parse:</span>
				<ul>
					<li class='parse'>Verb: Aor Act Infin</li>
					<li class='parse'>Verb: Aor Act Opt 3rd Sing</li>
				</ul>
			</li>
			<li><span class='cat'>Root:</span> <span class='i'><a href="meta.html#metapeiqw">μεταπείθω</a></span></li>
		</ul>
	</dd>
</dl>

<dl>
	<dt><a id="metapempesqai">μεταπέμπεσθαι</a></dt>
	<dd>
		<ul>
			<li><span class='cat'>Parse:</span> <span class='parse'>Verb: Pres Mid/Pass Infin</span></li>
			<li><span class='cat'>Meaning:</span> <span class='i'>to send after</span></li>
			<li><span class='cat'>Root:</span> <span class='i'><a href="meta.html#metapempw">μεταπέμπω</a></span></li>
		</ul>
	</dd>
</dl>

<dl>
	<dt><a id="metapempomenos">μεταπεμπόμενος</a></dt>
	<dd>
		<ul>
			<li><span class='cat'>Parse:</span> <span class='parse'>Part: Pres Mid/Pass Nom Sing Masc</span></li>
			<li><span class='cat'>Root:</span> <span class='i'><a href="meta.html#metapempw">μεταπέμπω</a></span></li>
		</ul>
	</dd>
</dl>

<dl>
	<dt><a id="metapempw">μεταπέμπω</a></dt>
	<dd>
		<ul><script src='js/verb/vpai1s.js'></script>
					<li><span class='cat'>Active Meaning:</span>
						<ul>
							<li><span class='i'>to summon, call for</span></li>
							<li><span class='i'>to fetch</span></li>
							<li><span class='i'>to send for, send from elsewhere</span></li>
						</ul>
					</li>
					<li><span class='cat'>Middle Meaning:</span>
						<ul>
							<li><span class='i'>to summon</span></li>
							<li><span class='i'>to invite</span></li>
						</ul>
					</li>
			<script src='../cognate/p/pempw.js'></script>
			<li><span class='cat'>Forms:</span>
				<ul>
					<li>μεταπεμφθείς <span class='parse'>Part: Aor Pass Nom Sing Masc</span></li>
					<li>μεταπεμπόμενος <span class='parse'>Part: Pres Mid/Pass Nom Sing Masc</span></li>
					<li>μετάπεμψαι <span class='parse'>Verb: Aor Mid Imperative 2nd Sing</span></li>
					<li>μεταπεμψάμενος <span class='parse'>Part: Aor Mid Nom Sing Masc</span></li>
					<li>μεταπέμψασθαι <span class='parse'>Verb: Aor Mid/Pass Infin</span></li>
					<li>μεταπέμψηται <span class='parse'>Verb: Aor Mid Subj 3rd Sing</span></li>
					<li>μεταπέμψομαι <span class='parse'>Verb: Fut Mid Ind 1st Sing</span></li>
					<li>μετεπέμψασθε <span class='parse'>Verb: Aor Mid Ind 2nd Plur</span></li>
					<li>μετεπέμψατο <span class='parse'>Verb: Aor Mid Ind 3rd Sing</span></li>
				</ul>
			</li>
		</ul>
	</dd>
</dl>

<dl>
	<dt><a id="metapemfqeis">μεταπεμφθείς</a></dt>
	<dd>
		<ul>
			<li><span class='cat'>Parse:</span> <span class='parse'>Part: Aor Pass Nom Sing Masc</span></li>
			<li><span class='cat'>Root:</span> <span class='i'><a href="meta.html#metapempw">μεταπέμπω</a></span></li>
		</ul>
	</dd>
</dl>

<dl>
	<dt><a id="metapemyai">μετάπεμψαι</a></dt>
	<dd>
		<ul>
			<li><span class='cat'>Parse:</span> <span class='parse'>Verb: Aor Mid Imperative 2nd Sing</span></li>
			<li><span class='cat'>Root:</span> <span class='i'><a href="meta.html#metapempw">μεταπέμπω</a></span></li>
		</ul>
	</dd>
</dl>

<dl>
	<dt><a id="metapemyamenos">μεταπεμψάμενος</a></dt>
	<dd>
		<ul>
			<li><span class='cat'>Parse:</span> <span class='parse'>Part: Aor Mid Nom Sing Masc</span></li>
			<li><span class='cat'>Root:</span> <span class='i'><a href="meta.html#metapempw">μεταπέμπω</a></span></li>
		</ul>
	</dd>
</dl>

<dl>
	<dt><a id="metapemyasqai">μεταπέμψασθαι</a></dt>
	<dd>
		<ul>
			<li><span class='cat'>Parse:</span> <span class='parse'>Verb: Aor Mid/Pass Infin</span></li>
			<li><span class='cat'>Root:</span> <span class='i'><a href="meta.html#metapempw">μεταπέμπω</a></span></li>
		</ul>
	</dd>
</dl>

<dl>
	<dt><a id="metapemyhtai">μεταπέμψηται</a></dt>
	<dd>
		<ul>
			<li><span class='cat'>Parse:</span> <span class='parse'>Verb: Aor Mid Subj 3rd Sing</span></li>
			<li><span class='cat'>Root:</span> <span class='i'><a href="meta.html#metapempw">μεταπέμπω</a></span></li>
		</ul>
	</dd>
</dl>

<dl>
	<dt><a id="metapemyomai">μεταπέμψομαι</a></dt>
	<dd>
		<ul>
			<li><span class='cat'>Parse:</span> <span class='parse'>Verb: Fut Mid Ind 1st Sing</span></li>
			<li><span class='cat'>Root:</span> <span class='i'><a href="meta.html#metapempw">μεταπέμπω</a></span></li>
		</ul>
	</dd>
</dl>

<dl>
	<dt><a id="metapesein">μεταπεσεῖν</a></dt>
	<dd>
		<ul>
			<li><span class='cat'>Parse:</span>
				<ul>
					<li class='parse'>Verb: Aor Act Infin</li>
					<li class='parse'>Verb: Aor Act Opt 3rd Sing</li>
				</ul>
			</li>
			<li><span class='cat'>Root:</span> <span class='i'><a href="meta.html#metapiptw">μεταπίπτω</a></span></li>
		</ul>
	</dd>
</dl>

<dl>
	<dt><a id="metapeseisqai">μεταπεσεῖσθαι</a></dt>
	<dd>
		<ul>
			<li><span class='cat'>Parse:</span> <span class='parse'>Verb: Fut Mid Infin</span></li>
			<li><span class='cat'>Root:</span> <span class='i'><a href="meta.html#metapiptw">μεταπίπτω</a></span></li>
		</ul>
	</dd>
</dl>

<dl>
	<dt><a id="metapesh">μεταπέσῃ</a></dt>
	<dd>
		<ul>
			<li><span class='cat'>Parse:</span> <span class='parse'>Verb: Aor Act Subj 3rd Sing</span></li>
			<li><span class='cat'>Root:</span> <span class='i'><a href="meta.html#metapiptw">μεταπίπτω</a></span></li>
		</ul>
	</dd>
</dl>

<dl>
	<dt><a id="metapiptw">μεταπίπτω</a></dt>
	<dd>
		<ul><script src='js/verb/vpai1s.js'></script>
			<li><span class='cat'>Meaning:</span>
				<ul>
					<li><span class='i'>to undergo a change</span></li>
					<li><span class='i'>to fall differently</span></li>
					<li><span class='i'>to change sides</span></li>
				</ul>
			</li>
			<script src='../cognate/p/piptw.js'></script>
			<li><span class='cat'>Forms:</span>
				<ul>
					<li><a id="metapipton">μεταπῖπτον</a> <span class='parse'>Part: Nom/Acc Sing Neut</span></li>
					<li>μεταπεσεῖν <span class='parse'>Verb: Aor Act Ind Infin</span></li>
					<li>μεταπεσεῖσθαι <span class='parse'>Verb: Fut Mid Infin</span></li>
					<li>μεταπέσῃ <span class='parse'>Verb: Aor Act Subj 3rd Sing</span></li>
					<li>μετέπεσε(ν) <span class='parse'>Verb: Aor Act Ind 3rd Sing</span></li>
				</ul>
			</li>
		</ul>
	</dd>
</dl>

<dl>
	<dt><a id="metarsios">μετάρσιος</a></dt>
	<dd>
		<ul>
			<li><span class='cat'>Parse:</span> <span class='parse'>Adj: Nom Sing Masc/Fem</span></li>
			<li><span class='cat'>Meaning:</span> <span class='i'>raised form the ground, high in air</span></li>
		</ul>
	</dd>
</dl>

<dl>
	<dt><a id="metaskeuazw">μετασκευάζω</a></dt>
	<dd>
		<ul><script src='js/verb/vpai1s.js'></script>
			<li><span class='cat'>Meaning:</span> <span class='i'>to transform, refashion, put into another dress</span></li>
			<script src='../cognate/s/skeuazw.js'></script>
			<li><span class='cat'>Forms:</span>
				<ul>
					<li>μετασκευάζων <span class='parse'>Part: Pres Act Nom Sing Masc</span></li>
				</ul>
			</li>
		</ul>
	</dd>
</dl>

<dl>
	<dt><a id="metaskeuazwn">μετασκευάζων</a></dt>
	<dd>
		<ul>
			<li><span class='cat'>Parse:</span> <span class='parse'>Part: Pres Act Nom Sing Masc</span></li>
			<li><span class='cat'>Root:</span> <span class='i'><a href="meta.html#metaskeuazw">μετασκευάζω</a></span></li>
		</ul>
	</dd>
</dl>

<dl>
	<dt><a id="metastaqw">μετασταθῶ</a></dt>
	<dd>
		<ul>
			<li><span class='cat'>Parse:</span> <span class='parse'>Verb: Aor Pass Subj 1st Sing</span></li>
			<li><span class='cat'>Root:</span> <span class='i'><a href="meq.html#meqisthmi">μεθίστημι</a></span></li>
		</ul>
	</dd>
</dl>

<dl>
	<dt><a id="metastantos">μεταστάντος</a></dt>
	<dd>
		<ul>
			<li><span class='cat'>Parse:</span> <span class='parse'>Part: Aor Act Gen Sing Masc/Neut</span></li>
			<li><span class='cat'>Root:</span> <span class='i'><a href="meq.html#meqisthmi">μεθίστημι</a></span></li>
		</ul>
	</dd>
</dl>

<dl>
	<dt><a id="metastash">μεταστάσῃ</a></dt>
	<dd>
		<ul>
			<li><span class='cat'>Parse:</span> <span class='parse'>Part: Aor Act Dat Sing Fem</span></li>
			<li><span class='cat'>Root:</span> <span class='i'><a href="meq.html#meqisthmi">μεθίστημι</a></span></li>
		</ul>
	</dd>
</dl>

<dl>
	<dt><a id="metasth">μεταστῇ</a></dt>
	<dd>
		<ul>
			<li><span class='cat'>Parse:</span> <span class='parse'>Verb: Aor Act Subj 3rd Sing</span></li>
			<li><span class='cat'>Root:</span> <span class='i'><a href="meq.html#meqisthmi">μεθίστημι</a></span></li>
		</ul>
	</dd>
</dl>

<dl>
	<dt><a id="metasthsai">μεταστῆσαι</a></dt>
	<dd>
		<ul>
			<li><span class='cat'>Parse:</span>
				<ul>
					<li class='parse'>Verb: Aor Act Infin</li>
					<li class='parse'>Verb: Aor Act Opt 3rd Sing</li>
				</ul>
			</li>
			<li><span class='cat'>Root:</span> <span class='i'><a href="meq.html#meqisthmi">μεθίστημι</a></span></li>
		</ul>
	</dd>
</dl>

<dl>
	<dt><a id="metasthsas">μεταστήσας</a></dt>
	<dd>
		<ul>
			<li><span class='cat'>Parse:</span> <span class='parse'>Part: Aor Act Nom Sing Masc</span></li>
			<li><span class='cat'>Root:</span> <span class='i'><a href="meq.html#meqisthmi">μεθίστημι</a></span></li>
		</ul>
	</dd>
</dl>

<dl>
	<dt><a id="metasthseis">μεταστήσεις</a></dt>
	<dd>
		<ul>
			<li><span class='cat'>Parse:</span> <span class='parse'>Verb: Fut Act Ind 2nd Sing</span></li>
			<li><span class='cat'>Root:</span> <span class='i'><a href="meq.html#meqisthmi">μεθίστημι</a></span></li>
		</ul>
	</dd>
</dl>

<dl>
	<dt><a id="metasthsesqai">μεταστήσεσθαι</a></dt>
	<dd>
		<ul>
			<li><span class='cat'>Parse:</span> <span class='parse'>Verb: Fut Mid Infin</span></li>
			<li><span class='cat'>Root:</span> <span class='i'><a href="meq.html#meqisthmi">μεθίστημι</a></span></li>
		</ul>
	</dd>
</dl>

<dl>
	<dt><a id="metasthsetai">μεταστήσεται</a></dt>
	<dd>
		<ul>
			<li><span class='cat'>Parse:</span> <span class='parse'>Verb: Fut Mid Ind 3rd Sing</span></li>
			<li><span class='cat'>Root:</span> <span class='i'><a href="meq.html#meqisthmi">μεθίστημι</a></span></li>
		</ul>
	</dd>
</dl>

<dl>
	<dt><a id="metasthsh">μεταστήσῃ</a></dt>
	<dd>
		<ul>
			<li><span class='cat'>Parse:</span>
				<ul>
					<li class='parse'>Verb: Aor Act Subj 3rd Sing</li>
					<li class='parse'>Verb: Aor Mid Subj 2nd Sing</li>
					<li class='parse'>Verb: Fut Mid Ind 2nd Sing</li>
				</ul>
			</li>
			<li><span class='cat'>Root:</span> <span class='i'><a href="meq.html#meqisthmi">μεθίστημι</a></span></li>
		</ul>
	</dd>
</dl>

<dl>
	<dt><a id="metasthson">μετάστησον</a></dt>
	<dd>
		<ul>
			<li><span class='cat'>Parse:</span> <span class='parse'>Verb: Aor Act Imperative 2nd Sing</span></li>
			<li><span class='cat'>Root:</span> <span class='i'><a href="meq.html#meqisthmi">μεθίστημι</a></span></li>
		</ul>
	</dd>
</dl>

<dl>
	<dt><a id="metasthsousin">μεταστήσουσι</a>, <a id="metasthsousi">μεταστήσουσιν</a></dt>
	<dd>
		<ul>
			<li><span class='cat'>Parse:</span> <span class='parse'>Verb: Fut Act Ind 3rd Plur</span></li>
			<li><span class='cat'>Root:</span> <span class='i'><a href="meq.html#meqisthmi">μεθίστημι</a></span></li>
		</ul>
	</dd>
</dl>

<dl>
	<dt><a id="metasthsw">μεταστήσω</a></dt>
	<dd>
		<ul>
			<li><span class='cat'>Parse:</span> <span class='parse'>Verb: Fut Act Ind 1st Sing</span></li>
			<li><span class='cat'>Root:</span> <span class='i'><a href="meq.html#meqisthmi">μεθίστημι</a></span></li>
		</ul>
	</dd>
</dl>

<dl>
	<dt><a id="metasthte">μετάστητε</a></dt>
	<dd>
		<ul>
			<li><span class='cat'>Parse:</span> <span class='parse'>Verb: Aor Act Imperative 2nd Plur</span></li>
			<li><span class='cat'>Root:</span> <span class='i'><a href="meq.html#meqisthmi">μεθίστημι</a></span></li>
		</ul>
	</dd>
</dl>

<dl>
	<dt><a id="metastrafhsetai">μεταστραφήσεται</a></dt>
	<dd>
		<ul>
			<li><span class='cat'>Parse:</span> <span class='parse'>Verb: 2Fut Pass Ind 3rd Sing</span></li>
			<li><span class='cat'>Root:</span> <span class='i'><a href="meta.html#metastrefw">μεταστρέφω</a></span></li>
		</ul>
	</dd>
</dl>

<dl>
	<dt><a id="metastrafhsontai">μεταστραφήσονται</a></dt>
	<dd>
		<ul>
			<li><span class='cat'>Parse:</span> <span class='parse'>Verb: Fut Pass Ind 3rd Plur</span></li>
			<li><span class='cat'>Root:</span> <span class='i'><a href="meta.html#metastrefw">μεταστρέφω</a></span></li>
		</ul>
	</dd>
</dl>

<dl>
	<dt><a id="metastrafhtw">μεταστραφήτω</a></dt>
	<dd>
		<ul>
			<li><span class='cat'>Parse:</span> <span class='parse'>Verb: 2Aor Pass Imperative 3rd Sing</span></li>
			<li><span class='cat'>Root:</span> <span class='i'><a href="meta.html#metastrefw">μεταστρέφω</a></span></li>
		</ul>
	</dd>
</dl>

<dl>
	<dt><a id="metastrefei">μεταστρέφει</a></dt>
	<dd>
		<ul>
			<li><span class='cat'>Parse:</span> <span class='parse'>Verb: Pres Act Ind 3rd Sing</span></li>
			<li><span class='cat'>Root:</span> <span class='i'><a href="meta.html#metastrefw">μεταστρέφω</a></span></li>
		</ul>
	</dd>
</dl>

<dl>
	<dt><a id="metastrefomenos">μεταστρεφόμενος</a></dt>
	<dd>
		<ul>
			<li><span class='cat'>Parse:</span> <span class='parse'>Part: Pres Mid/Pass Nom Sing Masc</span></li>
			<li><span class='cat'>Root:</span> <span class='i'><a href="meta.html#metastrefw">μεταστρέφω</a></span></li>
		</ul>
	</dd>
</dl>

<dl>
	<dt><a id="metastreyon">μετάστρεψον</a></dt>
	<dd>
		<ul>
			<li><span class='cat'>Parse:</span> <span class='parse'>Verb: Aor Act Imperative 2nd Sing</span></li>
			<li><span class='cat'>Root:</span> <span class='i'><a href="meta.html#metastrefw">μεταστρέφω</a></span></li>
		</ul>
	</dd>
</dl>

<dl>
	<dt><a id="metastrefontas">μεταστρέφοντας</a></dt>
	<dd>
		<ul>
			<li><span class='cat'>Parse:</span> <span class='parse'>Part: Pres Act Acc Plur Masc</span></li>
			<li><span class='cat'>Root:</span> <span class='i'><a href="meta.html#metastrefw">μεταστρέφω</a></span></li>
		</ul>
	</dd>
</dl>

<dl>
	<dt><a id="metastrefw">μεταστρέφω</a></dt>
	<dd>
		<ul><script src='js/verb/vpai1s.js'></script>
					<li><span class='cat'>Active Meaning:</span>
						<ul>
							<li><span class='i'>to turn around, turn about, return</span></li>
							<li><span class='i'>to turn over</span></li>
							<li><span class='i'>to pervert, twist, misrepresent, change, alter</span></li>
							<li><span class='i'>to change, alter the nature of something</span></li>
							<li><span class='i'>to turn another way, change one's way</span></li>
							<li><span class='i'>to change, convert something to something else</span></li>
							<li><span class='i'>to relinquish, surrender, turn over to</span></li>
							<li><span class='i'>to cause to revert</span></li>
							<li><span class='i'>to direct into a specific way</span></li>
						</ul>
					</li>
					<li><span class='cat'>Passive Meaning:</span>
						<ul>
							<li><span class='i'>to direct oneself</span> (into a specific way)</li>
							<li><span class='i'>to return from a battlefield</span></li>
						</ul>
					</li>
			<script src='../cognate/s/strefw.js'></script>
			<li><span class='cat'>Forms:</span>
				<ul>
					<li>μεταστραφήσεται <span class='parse'>Verb: 2Fut Pass Ind 3rd Sing</span></li>
					<li>μεταστραφήσονται <span class='parse'>Verb: Fut Pass Ind 3rd Plur</span></li>
					<li>μεταστραφήτω <span class='parse'>Verb: 2Aor Pass Imperative 3rd Sing</span></li>
					<li>μεταστρέφει <span class='parse'>Verb: Pres Act Ind 3rd Sing</span></li>
					<li>μεταστρεφόμενος <span class='parse'>Part: Pres Mid/Pass Nom Sing Masc</span></li>
					<li>μεταστρέφοντας <span class='parse'>Part: Pres Act Acc Plur Masc</span></li>
					<li>μεταστρέφων <span class='parse'>Part: Pres Act Nom Sing Masc</span></li>
					<li>μεταστρέψαι <span class='parse'>Verb: Aor Act Infin</span></li>
					<li>μετάστρεψον <span class='parse'>Verb: Aor Act Imperative 2nd Sing</span></li>
					<li>μεταστρέψω <span class='parse'>Verb: Fut Act Ind 1st Sing</span></li>
					<li>μετεστράφη <span class='parse'>Verb: Aor Pass Ind 3rd Sing</span></li>
					<li>μετεστράφησαν <span class='parse'>Verb: Aor Pass Ind 3rd Plur</span></li>
					<li>μετέστρεψε(ν) <span class='parse'>Verb: Aor Act Ind 3rd Sing</span></li>
				</ul>
			</li>
		</ul>
	</dd>
</dl>

<dl>
	<dt><a id="metastrefwn">μεταστρέφων</a></dt>
	<dd>
		<ul>
			<li><span class='cat'>Parse:</span> <span class='parse'>Part: Pres Act Nom Sing Masc</span></li>
			<li><span class='cat'>Root:</span> <span class='i'><a href="meta.html#metastrefw">μεταστρέφω</a></span></li>
		</ul>
	</dd>
</dl>

<dl>
	<dt><a id="metastreyai">μεταστρέψαι</a></dt>
	<dd>
		<ul>
			<li><span class='cat'>Parse:</span>
				<ul>
					<li class='parse'>Verb: Aor Act Infin</li>
					<li class='parse'>Verb: Aor Act Opt 3rd Sing</li>
				</ul>
			</li>
			<li><span class='cat'>Root:</span> <span class='i'><a href="meta.html#metastrefw">μεταστρέφω</a></span></li>
		</ul>
	</dd>
</dl>

<dl>
	<dt><a id="metastreyw">μεταστρέψω</a></dt>
	<dd>
		<ul>
			<li><span class='cat'>Parse:</span> <span class='parse'>Verb: Fut Act Ind 1st Sing</span></li>
			<li><span class='cat'>Root:</span> <span class='i'><a href="meta.html#metastrefw">μεταστρέφω</a></span></li>
		</ul>
	</dd>
</dl>

<dl>
	<dt><a id="metastrofh">μεταστροφή</a></dt><!-- js -->
	<dd>
		<ul>
			<li><span class='cat'>Parse:</span> <span class='parse'>Noun: Nom Sing Fem</span></li>
			<li><span class='cat'>Meaning:</span>
				<ul>
					<li><span class='i'>a turning from, change</span></li>
					<li><span class='i'>a new direction</span></li>
				</ul>
			</li>
			<script src='../cognate/s/strofh.js'></script>
			<li><span class='cat'>Forms:</span></li>
		</ul>
		<script>
			var text1='μεταστροφ'
		</script><script src='js/Fnoun/noun-F-skhnh.js'></script>
	</dd>
</dl>

<dl>
	<dt><a id="metascein">μετασχεῖν</a></dt>
	<dd>
		<ul>
			<li><span class='cat'>Parse:</span>
				<ul>
					<li class='parse'>Verb: Aor Act Infin</li>
					<li class='parse'>Verb: Aor Act Opt 3rd Sing</li>
				</ul>
			</li>
			<li><span class='cat'>Root:</span> <span class='i'><a href="mete.html#metecw">μετέχω</a></span></li>
		</ul>
	</dd>
</dl>

<dl>
	<dt><a id="metascete">μετάσχετε</a></dt>
	<dd>
		<ul>
			<li><span class='cat'>Parse:</span> <span class='parse'>Verb: Aor Act Imperative 2nd Plur</span></li>
			<li><span class='cat'>Root:</span> <span class='i'><a href="mete.html#metecw">μετέχω</a></span></li>
		</ul>
	</dd>
</dl>

<dl>
	<dt><a id="metascetw">μετασχέτω</a></dt>
	<dd>
		<ul>
			<li><span class='cat'>Parse:</span> <span class='parse'>Verb: Aor Act Imperative 3rd Sing</span></li>
			<li><span class='cat'>Root:</span> <span class='i'><a href="mete.html#metecw">μετέχω</a></span></li>
		</ul>
	</dd>
</dl>

<dl>
	<dt><a id="metaschmatizetai">μετασχηματίζεται</a></dt>
	<dd>
		<ul>
			<li><span class='cat'>Parse:</span> <span class='parse'>Verb: Pres Mid/Pass Ind 3rd Sing</span></li>
			<li><span class='cat'>Root:</span> <span class='i'><a href="meta.html#metaschmatizw">μετασχηματίζω</a></span></li>
		</ul>
	</dd>
</dl>

<dl>
	<dt><a id="metaschmatizomenoi">μετασχηματιζόμενοι</a></dt>
	<dd>
		<ul>
			<li><span class='cat'>Parse:</span> <span class='parse'>Part: Pres Mid/Pass Nom Plur Masc</span></li>
			<li><span class='cat'>Root:</span> <span class='i'><a href="meta.html#metaschmatizw">μετασχηματίζω</a></span></li>
		</ul>
	</dd>
</dl>

<dl>
	<dt><a id="metaschmatizomenos">μετασχηματιζόμενος</a></dt>
	<dd>
		<ul>
			<li><span class='cat'>Parse:</span> <span class='parse'>Part: Pres Mid/Pass Nom Sing Masc</span></li>
			<li><span class='cat'>Root:</span> <span class='i'><a href="meta.html#metaschmatizw">μετασχηματίζω</a></span></li>
		</ul>
	</dd>
</dl>

<dl>
	<dt><a id="metaschmatizontai">μετασχηματίζονται</a></dt>
	<dd>
		<ul>
			<li><span class='cat'>Parse:</span> <span class='parse'>Verb: Pres Mid/Pass Ind 3rd Plur</span></li>
			<li><span class='cat'>Root:</span> <span class='i'><a href="meta.html#metaschmatizw">μετασχηματίζω</a></span></li>
		</ul>
	</dd>
</dl>

<dl>
	<dt><a id="metaschmatizw">μετασχηματίζω</a></dt>
	<dd>
		<ul><script src='js/verb/vpai1s.js'></script>
			<li><span class='cat'>Meaning:</span>
				<ul>
					<li><span class='i'>to transfer</span></li>
					<li><span class='i'>to transform</span> (oneself)</li>
					<li><span class='i'>to change the form of</span></li>
					<li><span class='i'>to transfigure</span></li>
					<li><span class='i'>to disguise</span></li>
					<li><span class='i'>to apply figuratively; to apply comparatively</span></li>
				</ul>
			</li>
			<script src='../cognate/s/suschmatizw.js'></script>
			<li><span class='cat'>Forms:</span>
				<ul>
					<li>μετασχηματισθείς <span class='parse'>Part: Aor Pass Nom Sing Masc</span></li>
					<li>μετασχηματίσει <span class='parse'>Verb: Fut Act Ind 3rd Sing</span></li>
					<li>μετασχηματίζεται <span class='parse'>Verb: Pres Mid/Pass Ind 3rd Sing</span></li>
					<li>μετασχηματιζόμενοι <span class='parse'>Part: Pres Mid/Pass Nom Plur Masc</span></li>
					<li>μετασχηματιζόμενος <span class='parse'>Part: Pres Mid/Pass Nom Sing Masc</span></li>
					<li>μετασχηματίζονται <span class='parse'>Verb: Pres Mid/Pass Ind 3rd Plur</span></li>
					<li>μετεσχημάτισα <span class='parse'>Verb: 1Aor Act Ind 1st Sing</span></li>
				</ul>
			</li>
		</ul>
	</dd>
</dl>

<dl>
	<dt><a id="metaschmatisei">μετασχηματίσει</a></dt>
	<dd>
		<ul>
			<li><span class='cat'>Parse:</span> <span class='parse'>Verb: Fut Act Ind 3rd Sing</span></li>
			<li><span class='cat'>Root:</span> <span class='i'><a href="meta.html#metaschmatizw">μετασχηματίζω</a></span></li>
		</ul>
	</dd>
</dl>

<dl>
	<dt><a id="metaschmatisqeis">μετασχηματισθείς</a></dt>
	<dd>
		<ul>
			<li><span class='cat'>Parse:</span> <span class='parse'>Part: Aor Pass Nom Sing Masc</span></li>
			<li><span class='cat'>Root:</span> <span class='i'><a href="meta.html#metaschmatizw">μετασχηματίζω</a></span></li>
		</ul>
	</dd>
</dl>

<dl>
	<dt><a id="metascwsi">μετάσχωσι</a></dt>
	<dd>
		<ul>
			<li><span class='cat'>Parse:</span>
				<ul>
					<li class='parse'>Verb: Pres Act Subj 3rd Plur</li>
					<li class='parse'>Verb: Aor Act Subj 3rd Plur</li>
				</ul>
			</li>
			<li><span class='cat'>Root:</span> <span class='i'><a href="mete.html#metecw">μετέχω</a></span></li>
		</ul>
	</dd>
</dl>

<dl>
	<dt><a id="metateqentas">μετατεθέντας</a></dt>
	<dd>
		<ul>
			<li><span class='cat'>Parse:</span> <span class='parse'>Part: Aor Pass Acc Plur Masc</span></li>
			<li><span class='cat'>Root:</span> <span class='i'><a href="meta.html#metatiqhmi">μετατίθημι</a></span></li>
		</ul>
	</dd>
</dl>

<dl>
	<dt><a id="metateqhnai">μετατεθῆναι</a></dt>
	<dd>
		<ul>
			<li><span class='cat'>Parse:</span> <span class='parse'>Verb: Aor Pass Infin</span></li>
			<li><span class='cat'>Root:</span> <span class='i'><a href="meta.html#metatiqhmi">μετατίθημι</a></span></li>
		</ul>
	</dd>
</dl>

<dl>
	<dt><a id="metateqhsetai">μετατεθήσεται</a></dt>
	<dd>
		<ul>
			<li><span class='cat'>Parse:</span> <span class='parse'>Verb: Fut Pass Ind 3rd Sing</span></li>
			<li><span class='cat'>Root:</span> <span class='i'><a href="meta.html#metatiqhmi">μετατίθημι</a></span></li>
		</ul>
	</dd>
</dl>

<dl>
	<dt><a id="metateqhsontai">μετατεθήσονται</a></dt>
	<dd>
		<ul>
			<li><span class='cat'>Parse:</span> <span class='parse'>Verb: Fut Pass Ind 3rd Plur</span></li>
			<li><span class='cat'>Root:</span> <span class='i'><a href="meta.html#metatiqhmi">μετατίθημι</a></span></li>
		</ul>
	</dd>
</dl>

<dl>
	<dt><a id="metatiqeis">μετατιθείς</a></dt>
	<dd>
		<ul>
			<li><span class='cat'>Parse:</span> <span class='parse'>Part: Pres Act Nom Sing Masc</span></li>
			<li><span class='cat'>Root:</span> <span class='i'><a href="meta.html#metatiqhmi">μετατίθημι</a></span></li>
		</ul>
	</dd>
</dl>

<dl>
	<dt><a id="metatiqemenhs">μετατιθεμένης</a></dt>
	<dd>
		<ul>
			<li><span class='cat'>Parse:</span> <span class='parse'>Part: Pres Mid/Pass Gen Sing Fem</span></li>
			<li><span class='cat'>Root:</span> <span class='i'><a href="meta.html#metatiqhmi">μετατίθημι</a></span></li>
		</ul>
	</dd>
</dl>

<dl>
	<dt><a id="metatiqemenos">μετατιθέμενος</a></dt>
	<dd>
		<ul>
			<li><span class='cat'>Parse:</span> <span class='parse'>Part: Pres Mid/Pass Nom Sing Masc</span></li>
			<li><span class='cat'>Root:</span> <span class='i'><a href="meta.html#metatiqhmi">μετατίθημι</a></span></li>
		</ul>
	</dd>
</dl>

<dl>
	<dt><a id="metatiqentes">μετατιθέντες</a></dt>
	<dd>
		<ul>
			<li><span class='cat'>Parse:</span> <span class='parse'>Part: Pres Act Nom Plur Masc</span></li>
			<li><span class='cat'>Root:</span> <span class='i'><a href="meta.html#metatiqhmi">μετατίθημι</a></span></li>
		</ul>
	</dd>
</dl>

<dl>
	<dt><a id="metatiqesqai">μετατίθεσθαι</a></dt>
	<dd>
		<ul>
			<li><span class='cat'>Parse:</span> <span class='parse'>Verb: Pres Mid/Pass Infin</span></li>
			<li><span class='cat'>Root:</span> <span class='i'><a href="meta.html#metatiqhmi">μετατίθημι</a></span></li>
		</ul>
	</dd>
</dl>

<dl>
	<dt><a id="metatiqesqe">μετατίθεσθε</a></dt>
	<dd>
		<ul>
			<li><span class='cat'>Parse:</span> <span class='parse'>Verb: Pres Mid/Pass Ind 2nd Plur</span></li>
			<li><span class='cat'>Root:</span> <span class='i'><a href="meta.html#metatiqhmi">μετατίθημι</a></span></li>
		</ul>
	</dd>
</dl>

<dl>
	<dt><a id="metatiqhmi">μετατίθημι</a></dt>
	<dd>
		<ul><script src='js/verb/vpai1s.js'></script>
			<li><span class='cat'>Active Meaning:</span>
				<ul>
							<li><span class='i'>to turn around</span></li>
							<li><span class='i'>to change the place of, relocate, transfer, transpose</span></li>
							<li><span class='i'>to shift away, avert from</span></li>
							<li><span class='i'>to remove</span></li>
							<li><span class='i'>to change the nature of</span></li>
							<li><span class='i'>to induce</span> (someone) <span class='i'>to change his mind</span></li>
							<li><span class='i'>to pervert</span></li>
				</ul>
			</li>
			<li><span class='cat'>Middle Meaning:</span>
				<ul>
							<li><span class='i'>to change loyalty to</span></li>
							<li><span class='i'>to turn apostate from</span></li>
				</ul>
			</li>
			<li><span class='cat'>Passive Meaning:</span>
				<ul>
							<li><span class='i'>to be translated, be taken up</span></li>
							<li><span class='i'>to be turned to</span></li>
				</ul>
			</li>
			<script src='../cognate/t/tiqhmi.js'></script>
			<li><span class='cat'>Forms:</span></li>
		</ul>
		<fieldset><legend>Present</legend>
			<ul>
					<li><a id="μετατίθενται">μετατίθενται</a> <span class='parse'>Verb: Pres Mid/Pass Ind 3rd Plur</span></li>
					<li>μετατίθεσθαι <span class='parse'>Verb: Pres Mid/Pass Infin</span></li>
					<li>μετατίθεσθε <span class='parse'>Verb: Pres Mid/Pass Ind 2nd Plur</span></li>
					<li>μετατιθείς <span class='parse'>Part: Pres Act Nom Sing Masc</span></li>
					<li>μετατιθεμένης <span class='parse'>Part: Pres Mid/Pass Gen Sing Fem</span></li>
					<li>μετατιθέμενος <span class='parse'>Part: Pres Mid/Pass Nom Sing Masc</span></li>
					<li>μετατιθέντες <span class='parse'>Part: Pres Act Nom Plur Masc</span></li>
			</ul>
		</fieldset>
		<fieldset><legend>Imperfect</legend>
			<ul>
					<li><a id="μετετίθει">μετετίθει</a> <span class='parse'>Verb: Imperfect Act Ind 3rd Sing</span></li>
			</ul>
		</fieldset>
		<fieldset><legend>Future</legend>
			<ul>
					<li><a id="μεταθήσεσθαι">μεταθήσεσθαι</a> <span class='parse'>Verb: Fut Mid Infin</span></li>
					<li>μετατεθήσονται <span class='parse'>Verb: Fut Pass Ind 3rd Plur</span></li>
					<li>μεταθήσω <span class='parse'>Verb: Fut Act Ind 1st Sing</span></li>
					<li>μετατεθήσεται <span class='parse'>Verb: Fut Pass Ind 3rd Sing</span></li>
			</ul>
		</fieldset>
		<fieldset><legend>Aorist</legend>
			<ul>
					<li>μετατεθῆναι <span class='parse'>Verb: Aor Pass Infin</span></li>
					<li>μεταθεῖναι <span class='parse'>Verb: Aor Act Infin</span></li>
					<li>μετάθες <span class='parse'>Verb: Aor Act Imperative 2nd Sing</span></li>
					<li>μεταθῇς <span class='parse'>Verb: Aor Act Subj 2nd Sing</span></li>
					<li>μετέθηκε <span class='parse'>Verb: Aor Act Ind 3rd Sing</span></li>
					<li>μετέθηκε(ν) <span class='parse'>Verb: Aor Act Ind 3rd Sing</span></li>
					<li>μετετέθη <span class='parse'>Verb: Aor Pass Ind 3rd Sing</span></li>
					<li>μετετέθησαν <span class='parse'>Verb: Aor Pass Ind 3rd Plur</span></li>
					<li>μεταθέντες <span class='parse'>Part: Aor Act Nom Plur Masc</span></li>
					<li>μετατεθέντας <span class='parse'>Part: Aor Pass Acc Plur Masc</span></li>
					<li>μεταθέμενον <span class='parse'>Part: Aor Mid Nom/Acc Sing Neut</span></li>
				</ul>
		</fieldset>
	</dd>
</dl>

<dl>
	<dt><a id="metatraphtw">μετατραπήτω</a></dt>
	<dd>
		<ul>
			<li><span class='cat'>Parse:</span> <span class='parse'>Verb: 2Aor Pass Imperative 3rd Sing</span></li>
			<li><span class='cat'>Root:</span> <span class='i'><a href="meta.html#metatrepw">μετατρέπω</a></span></li>
		</ul>
	</dd>
</dl>

<dl>
	<dt><a id="metatrapenta">μετατραπέντα</a></dt>
	<dd>
		<ul>
			<li><span class='cat'>Parse:</span>
						<ul>
							<li class='parse'>Part: Aor Pass Nom/Acc Plur Neut</li>
							<li class='parse'>Part: Aor Pass Acc Sing Masc</li>
						</ul>
					</li>
			<li><span class='cat'>Meaning:</span> <span class='i'>to be moved in one's mind</span></li>
			<li><span class='cat'>Root:</span> <span class='i'><a href="meta.html#metatrepw">μετατρέπω</a></span></li>
		</ul>
	</dd>
</dl>

<dl>
	<dt><a id="metatrepw">μετατρέπω</a></dt>
	<dd>
		<ul><script src='js/verb/vpai1s.js'></script>
			<li><span class='cat'>Active Meaning:</span>
				<ul>
							<li><span class='i'>to change the mind of</span></li>
							<li><span class='i'>to change, pervert</span></li>
				</ul>
			</li>
			<li><span class='cat'>Middle Meaning:</span>
				<ul>
							<li><span class='i'>to turn around and change course</span> (e.g., because of a moral decision or out of respect)</li>
				</ul>
			</li>
			<li><span class='cat'>Passive Meaning:</span>
				<ul>
							<li><span class='i'>to be moved in one's mind</span></li>
				</ul>
			</li>
			<script src='../cognate/t/trepw.js'></script>
			<li><span class='cat'>Forms:</span>
				<ul>
					<li>μετατρέψαι <span class='parse'>Verb: Aor Act Infin</span></li>
					<li>μετετράπη <span class='parse'>Verb: Aor Pass Ind 3rd Sing</span></li>
					<li>μετατραπήτω <span class='parse'>Verb: 2Aor Pass Imperative 3rd Sing</span></li>
					<li>μετετρέπετο <span class='parse'>Verb: Imperfect Mid/Pass Ind 3rd Sing</span></li>
					<li>μετέτρεψε(ν) <span class='parse'>Verb: Aor Act Ind 3rd Sing</span></li>
				</ul>
			</li>
		</ul>
	</dd>
</dl>

<dl>
	<dt><a id="metatreyai">μετατρέψαι</a></dt>
	<dd>
		<ul>
			<li><span class='cat'>Parse:</span>
				<ul>
					<li class='parse'>Verb: Aor Act Infin</li>
					<li class='parse'>Verb: Aor Act Opt 3rd Sing</li>
				</ul>
			</li>
			<li><span class='cat'>Root:</span> <span class='i'><a href="meta.html#metatrepw">μετατρέπω</a></span></li>
		</ul>
	</dd>
</dl>

<dl>
	<dt><a id="metaferein">μεταφέρειν</a></dt>
	<dd>
		<ul>
			<li><span class='cat'>Parse:</span> <span class='parse'>Verb: Pres Act Infin</span></li>
			<li><span class='cat'>Root:</span> <span class='i'><a href="meta.html#metaferw">μεταφέρω</a></span></li>
		</ul>
	</dd>
</dl>

<dl>
	<dt><a id="metaferontes">μεταφέροντες</a></dt>
	<dd>
		<ul>
			<li><span class='cat'>Parse:</span> <span class='parse'>Part: Pres Act Nom Plur Masc</span></li>
			<li><span class='cat'>Meaning:</span> <span class='i'>to carry across, transfer</span></li>
			<li><span class='cat'>Root:</span> <span class='i'><a href="meta.html#metaferw">μεταφέρω</a></span></li>
		</ul>
	</dd>
</dl>

<dl>
	<dt><a id="metaferw">μεταφέρω</a></dt>
	<dd>
		<ul><script src='js/verb/vpai1s.js'></script>
			<li><span class='cat'>Meaning:</span>
				<ul>
					<li><span class='i'>to carry away, bring over, transfer</span></li>
					<li><span class='i'>to shift</span></li>
				</ul>
			</li>
			<script src='../cognate/f/ferw.js'></script>
			<li><span class='cat'>Forms:</span>
				<ul>
					<li>μεταφέρειν <span class='parse'>Verb: Pres Act Infin</span></li>
					<li>μετενέγκωμεν <span class='parse'>Verb: Aor Act Subj 1st Plur</span></li>
					<li>μετενεχθῆναι <span class='parse'>Verb: Aor Pass Infin</span></li>
				</ul>
			</li>
		</ul>
	</dd>
</dl>

<dl>
	<dt><a id="metaferwn">μεταφέρων</a></dt>
	<dd>
		<ul>
			<li><span class='cat'>Parse:</span> <span class='parse'>Part: Pres Act Nom Sing Masc</span></li>
			<li><span class='cat'>Meaning:</span> <span class='i'>to carry across, transfer</span></li>
			<li><span class='cat'>Root:</span> <span class='i'><a href="meta.html#metaferw">μεταφέρω</a></span></li>
		</ul>
	</dd>
</dl>

<dl>
	<dt><a id="metafrasin">μετάφρασιν</a></dt>
	<dd>
		<ul>
			<li><span class='cat'>Parse:</span> <span class='parse'>Noun: Acc Sing Fem</span></li>
			<li><span class='cat'>Root:</span> <span class='i'><a href="meta.html#metafrasis">μετάφρασις</a></span></li>
		</ul>
	</dd>
</dl>

<dl>
	<dt><a id="metafrasis">μετάφρασις</a></dt>
	<dd>
		<ul>
			<li><span class='cat'>Parse:</span> <span class='parse'>Noun: Nom Sing Fem</span></li>
			<li><span class='cat'>Meaning:</span> <span class='i'>a paraphrasing, paraphrase, act of recasting a story</span></li>
			<script src='../cognate/f/frasis.js'></script>
		</ul>
		<script>
			var text1='μετάφρα'
			var text2='μεταφρά'
		</script><script src='js/Fnoun/noun-F-sis.js'></script>
	</dd>
</dl>

<dl>
	<dt><a id="metafrena">μετάφρενα</a></dt>
	<dd>
		<ul>
			<li><span class='cat'>Parse:</span> <span class='parse'>Noun: Nom/Acc Plur Neut</span></li>
			<li><span class='cat'>Root:</span> <span class='i'><a href="meta.html#metafrenon">μετάφρενον</a></span></li>
		</ul>
	</dd>
</dl>

<dl>
	<dt><a id="metafrenois">μεταφρένοις</a></dt>
	<dd>
		<ul>
			<li><span class='cat'>Parse:</span> <span class='parse'>Noun: Dat Plur Neut</span></li>
			<li><span class='cat'>Root:</span> <span class='i'><a href="meta.html#metafrenon">μετάφρενον</a></span></li>
		</ul>
	</dd>
</dl>

<dl>
	<dt><a id="metafrenon">μετάφρενον</a></dt>
	<dd>
		<ul>
			<li><span class='cat'>Parse:</span> <span class='parse'>Noun: Nom/Acc Sing Neut</span></li>
			<li><span class='cat'>Meaning:</span> <span class='i'>the back, the part behind the midriff</span></li>
			<li><span class='cat'>Forms:</span></li>
		</ul>
		<table class='chart'>
			<tr><td colspan="3" class="cen">Neuter</td></tr>
			<tr><th class='chart'>&nbsp;</th><th class='chart'>Singular</th><th class='chart'>Plural</th></tr>
			<tr><td class='green'>NOM</td><td class='chart'>μετάφρενον</td><td class='chart'>μετάφρενα</td></tr>
			<tr><td class='green'>GEN</td><td class='chart'>μεταφρένου</td><td class='chart'>μεταφρένων</td></tr>
			<tr><td class='green'>DAT</td><td class='chart'>μεταφρένῳ</td><td class='chart'>μεταφρένοις</td></tr>
			<tr><td class='green'>ACC</td><td class='chart'>μετάφρενον</td><td class='chart'>μετάφρενα</td></tr>
		</table>
		<div class='clear'></div>
	</dd>
</dl>

<dl>
	<dt><a id="metafrenwn">μεταφρένων</a></dt>
	<dd>
		<ul>
			<li><span class='cat'>Parse:</span> <span class='parse'>Noun: Gen Plur Neut</span></li>
			<li><span class='cat'>Root:</span> <span class='i'><a href="meta.html#metafrenon">μετάφρενον</a></span></li>
		</ul>
	</dd>
</dl>

<dl>
	<dt><a id="metafuteuw">μεταφυτεύω</a></dt>
	<dd>
		<ul><script src='js/verb/vpai1s.js'></script>
			<li><span class='cat'>Meaning:</span> <span class='i'>to transplant</span></li>
			<script src='../cognate/f/futeuw.js'></script>
		</ul>
	</dd>
</dl>

<dl>
	<dt><a id="metaceirizw">μεταχειρίζω</a></dt>
	<dd>
		<ul><script src='js/verb/vpai1s.js'></script>
			<li><span class='cat'>Meaning:</span> <span class='i'>to take in hand, handle, manage</span></li>
			<li><span class='cat'>Forms:</span>
				<ul>
					<li><a id="μεταχειριζόμενοι">μεταχειριζόμενοι</a> <span class='parse'>Part: Pres Mid/Pass Nom Plur Masc</span></li>
				</ul>
			</li>
		</ul>
	</dd>
</dl>

<dl>
	<dt><a id="metacew">μεταχέω</a></dt>
	<dd>
		<ul><script src='js/verb/vpai1s.js'></script>
			<li><span class='cat'>Meaning:</span> <span class='i'>to pour from one vessel into another, transplant</span></li>
			<script src='../cognate/c/cew.js'></script>
			<li><span class='cat'>Forms:</span>
				<ul>
					<li>μεταχέων <span class='parse'>Part: Pres Act Nom Sing Masc</span></li>
				</ul>
			</li>
		</ul>
	</dd>
</dl>

<dl>
	<dt><a id="metacewn">μεταχέων</a></dt>
	<dd>
		<ul>
			<li><span class='cat'>Parse:</span> <span class='parse'>Part: Pres Act Nom Sing Masc</span></li>
			<li><span class='cat'>Root:</span> <span class='i'><a href="meta.html#metacew">μεταχέω</a></span></li>
		</ul>
	</dd>
</dl>

<dl>
	<dt><a id="metacqentes">μεταχθέντες</a></dt>
	<dd>
		<ul>
			<li><span class='cat'>Parse:</span> <span class='parse'>Part: Aor Pass Nom Plur Masc</span></li>
			<li><span class='cat'>Root:</span> <span class='i'><a href="meta.html#metagw">μετάγω</a></span></li>
		</ul>
	</dd>
</dl>

<dl>
	<dt><a id="metacqh">μεταχθῇ</a></dt>
	<dd>
		<ul>
			<li><span class='cat'>Parse:</span> <span class='parse'>Verb: Aor Pass Subj 3rd Sing</span></li>
			<li><span class='cat'>Root:</span> <span class='i'><a href="meta.html#metagw">μετάγω</a></span></li>
		</ul>
	</dd>
</dl>
		</div>
	<footer id='foot'>
<nav id='endmenu'><script src='js/menu/m-menu.js'></script></nav>
		<h2><a href="met.html" title="previous list"><img src='image/prev.png' alt='prev'></a>
 <a href="#top"><img src='image/top.png' alt='top'></a>
<a href="mete.html" title="next list"><img src='image/next.png' alt='next'></a> </h2>
<script src='js/copyright.js'></script>
	</footer>
</body>
</html>